臺灣雲林地方法院刑事判決　　　　　　　　99年度訴字第89號
公　訴　人　臺灣雲林地方法院檢察署檢察官
被　　　告　蔡吉銘
　　　　　　鄭以徽
　　　　　　何思葦
上列被告等因偽造文書等案件，經檢察官提起公訴（98年度偵字
第6138號、第6148號、第6149號、第6150號、第6151號、第6155
號、99年度偵字第23號、第338 號、第431 號、第434 號、第49
7 號、第627 號、第674 號、第714 號），嗣於本院準備程序進
行中，被告等就被訴事實為有罪之陳述，經本院告知簡式審判程
序意旨，並聽取公訴人及被告之意見後，本院合議庭裁定改由受
命法官獨任依簡式審判程序審理，並判決如下：
    主  文
【蔡吉銘】共同犯行使偽造私文書罪，處有期徒刑伍月，如易科
罰金，以新臺幣壹仟元折算壹日，如附表一編號1 所示偽造之物
、附表十七編號1 至3 、12至14、附表十九編號1 至7 、附表二
十編號1 至2 及附表二十一編號1 所示之物，均沒收；又共同犯
行使偽造私文書罪，處有期徒刑伍月，如易科罰金，以新臺幣壹
仟元折算壹日，如附表一編號2 所示偽造之物、附表十七編號1
至3、12 至14、附表十九編號1 至7 、附表二十編號1 至2 及附
表二十一編號1 所示之物，均沒收；又犯幫助詐欺取財罪，處有
期徒刑月，如易科罰金，以新臺幣壹仟元折算壹日。應執行有
期徒刑壹拾壹月，如易科罰金，以新臺幣壹仟元折算壹日，如附
表一編號1 至2 所示偽造之物、附表十七編號1 至3 、12至14、
附表十九編號1 至7 、附表二十編號1 至2 及附表二十一編號1
所示之物，均沒收。
【鄭以徽】共同犯行使偽造私文書罪，處有期徒刑伍月，如易科
罰金，以新臺幣壹仟元折算壹日，如附表三編號1 所示偽造之物
、附表十七編號1 至3 、6 至7 、12至14、附表十九編號1 至7
及附表二十編號1 至2 所示之物，均沒收；又犯幫助詐欺取財罪
，處有期徒刑月，如易科罰金，以新臺幣壹仟元折算壹日。應
執行有期徒刑柒月，如易科罰金，以新臺幣壹仟元折算壹日，如
附表三編號1 所示偽造之物、附表十七編號1 至3 、6 至7 、12
至14、附表十九編號1 至7 及附表二十編號1 至2 所示之物，均
沒收。
【何思葦】共同犯行使偽造私文書罪，處有期徒刑伍月，如易科
罰金，以新臺幣壹仟元折算壹日，如附表五編號1 所示偽造之物
、附表十七編號1 至3 、12至14、附表十九編號1 至7 及附表二
十編號1 至2 所示之物，均沒收；又犯幫助詐欺取財罪，處有期
徒刑月，如易科罰金，以新臺幣壹仟元折算壹日。應執行有期
徒刑柒月，如易科罰金，以新臺幣壹仟元折算壹日，如附表五編
號1 所示偽造之物、附表十七編號1 至3 、12至14、附表十九編
號1 至7 及附表二十編號1 至2 所示之物，均沒收。
    事  實
一、緣李國方（綽號：老闆、阿國、阿龍、飛龍）（由本院另行
    審結）於98年6 月間加入真實姓名、年籍不詳，綽號「阿四
    」之成年男子所組成之詐欺集團，而擔任車手及蒐集供被害
    人匯款之銀行人頭帳戶工作後，蘇畇嘉（綽號佳佳）於98年
    6 月間某日加入，李國方並提供門號0000000000號及000000
    0000號行動電話與蘇畇嘉供聯繫用，而林維揚（綽號阿一、
    小一）（由本院另行審結）於98年9 月間某日加入，並以其
    所有之門號0000000000號行動電話供聯繫用，陳光佑（綽號
    阿豪、光佑、老二）於98年10月間某日加入，並由李國方持
    有如附表十七編號1 所示之門號0000000000號行動電話與陳
    光佑聯繫用，而與「阿四」之成年男子所組成之詐欺集團成
    員共同基於偽造公印文、偽造印文、行使偽造國民身分證、
    行使變造全民健康保險卡、行使偽造私文書及詐欺取財之犯
    意聯絡，林維揚於98年10月間某日介紹蔡吉銘（綽號：小明
    、小銘），陳光佑於98年10月間某日介紹陳新火（由本院另
    行審結），於98年11月間某日介紹鄭以徽（綽號：徽徽）及
    何思葦（綽號：珠珠），分別認識李國方，蔡吉銘、鄭以徽
    、何思葦，與李國方約定，由蔡吉銘、鄭以徽、何思葦提供
    本人照片供李國方偽造國民身分證、變造全民健康保險卡，
    再由蔡吉銘、鄭以徽、何思葦持該等偽造、變造之證件假冒
    他人而向銀行申設帳戶，雙方並約定於帳戶申設成功後，蔡
    吉銘、鄭以徽、何思葦即可獲取新臺幣（下同）2,000 元或
    3,000 元之代價，蔡吉銘以附表二十一編號1 所示門號0000
    000000號行動電話與林維揚供聯繫使用，李國方交付如附表
    十七編號7 所示門號0000000000號行動電話與鄭以徽供聯繫
    使用，並由李國方以附表十七編號2 、3 所示之門號000000
    0000號及0000000000號行動電話與銀行照會用，鄭以徽、何
    思葦、蔡吉銘應允上開約定後，分別與李國方、陳光佑、蘇
    畇嘉及林維揚共同基於偽造公印文、偽造印文、行使偽造國
    民身分證、行使變造全民健康保險卡、行使偽造私文書及詐
    欺取財之犯意聯絡，由李國方在網路上向真實姓名年籍不詳
    綽號「阿宏」之成年人收集如附表一、三、五所示遭冒名者
    之身分資料，蔡吉銘、鄭以徽、何思葦依李國方指示於附表
    一、三、五所示其等前去偽開帳戶前，自行前往臺中市某不
    詳地址之照相館拍攝大頭照後，再於臺中市某不詳地址將光
    碟片及照片交與李國方，李國方於98年9 月間時委託具有犯
    意聯絡之林和宏（綽號：小胖、胖哥）、石淑真（阿妹、蜻
    蜓），以13,000元至15,000元之代價，由林和宏、石淑真偽
    造國民身分證及變造全民健康保險卡，而將附表一、三、五
    所示被冒名者之身分資料，及蔡吉銘、鄭以徽、何思葦等人
    身分資料、照片及電磁紀錄檔等物分別交給林和宏，由其本
    人或指示石淑真先裁切空白身分證，及以藥劑將全民健康保
    險卡上之資料抹去，分別利用電腦文書處理器將該身分資料
    輸入後，列印在該已裁切完成之空白身分證及已抹去人別資
    料之全民健康保險卡上，而以不詳方式於在空白國民身分證
    上偽造「內政部印」之公印文1 枚，並以護背機加以護背，
    及待變造完成之全民健康保險卡風乾後，而偽造印有「蔡吉
    銘」、「鄭以徽」、「何思葦」照片及記載「何嘉豪」、「
    黃向豪」、「林彤恩」、「胡純鳳」年籍資料之國民身分證
    及印有「蔡吉銘」、「鄭以徽」、「何思葦」照片及記載「
    何嘉豪」、「黃向豪」、「林彤恩」、「胡純鳳」年籍資料
    之變造全民健康保險卡，足以生損害於如附表一、三、五所
    示之遭冒名身分人及戶籍機關、中央健康保險局對全民健康
    保險卡核發業務之正確性及國家對國民身分證件管理之正確
    性。林和宏於蔡吉銘、鄭以徽、何思葦分別於附表一、三、
    五所示前去偽開帳戶前，將上開偽造「何嘉豪」、「黃向豪
    」、「林彤恩」、「胡純鳳」之國民身分證及「何嘉豪」、
    「黃向豪」、「林彤恩」、「胡純鳳」之變造全民健康保險
    卡交給李國方。
二、蔡吉銘部分：
(一)、李國方與林維揚於98年10月26日開車搭載蔡吉銘至臺北縣永
    和市○○路3 號臺北富邦商業銀行股份有限公司保生分行（
    下稱臺北富邦銀行保生分行），途中於不詳時間、地點，委
    託不知情之印刻業者而偽造「黃向豪」之印章1 枚，而李國
    方將上開偽造之國民身分證、變造全民健康保險卡各1 張交
    予蔡吉銘，由蔡吉銘持上開偽造之「黃向豪」之國民身分證
    、變造全民健康保險卡及偽刻之印章，冒用「黃向豪」之名
    義填寫臺北富邦銀行開戶基本資料表，並在臺北富邦銀行基
    本資料表偽造「黃向豪」印文1 枚後，將該基本資料表連同
    偽造之「黃向豪」國民身分證及變造全民健康保險卡，交付
    給不知情之臺北富邦銀行保生分行行員，使該行員陷於錯誤
    ，而交付帳號為000000000000號之存摺、提款卡及密碼與蔡
    吉銘，足以生損害於黃向豪本人及臺北富邦銀行保生分行對
    帳戶管理之正確性。蔡吉銘雖能預見將上揭以第三人名義所
    開設之金融帳戶存摺、提款卡及密碼等，交由李國方轉交「
    阿四」所屬之犯罪集團使用，可能幫助渠等遂行詐欺取財之
    犯罪目的，基於幫助詐欺取財之不確定故意，將臺北富邦銀
    行保生分行帳戶之存摺、提款卡及密碼亦交予李國方，並取
    得報酬2,000 元，供該犯罪集團作為存、提款、匯款之用，
    而以此方式幫助犯罪集團為詐欺犯行。嗣該集團份子於取得
    上開存摺、提款卡及密碼後，即共同基於意圖為自己不法所
    有之犯意聯絡，分別於附表二編號1 所示時間，以附表二編
    號1 所示方式，向林映均詐騙，使林映均信以為真，而於附
    表二編號1 所示時間匯款如附表二編號1 所示金額至上開臺
    北富邦銀行保生分行帳戶內。
(二)、李國方與林維揚復於98年10月26日開車搭載蔡吉銘至臺北市
    ○○區○○路三段96號陽信商業銀行木柵分行（下稱陽信銀
    行木柵分行），途中於不詳時間、地點，委託不知情之刻印
    人員刻製而偽造「何嘉豪」名義之印章1 枚，而李國方將上
    開偽造之國民身分證、變造之全民健康保險卡各1 張交予蔡
    吉銘供申辦帳戶使用，由蔡吉銘持上開偽造之印章、國民身
    分證及變造之全民健康保險卡，冒用「何嘉豪」名義填寫陽
    信銀行開戶申請書、存摺存款印鑑卡，並在陽信銀行開戶申
    請書接續偽造「何嘉豪」署押2 枚、印文2 枚及存摺存款印
    鑑卡上偽造「何嘉豪」之署押1 枚、印文7 枚後，將該等開
    戶申請書、存摺存款印鑑卡連同偽造之「何嘉豪」國民身分
    證及變造全民健康保險卡，交付給不知情之陽信銀行木柵分
    行行員，使該行員陷於錯誤而交付帳號為000000000000號之
    存摺、提款卡及密碼予蔡吉銘，足以生損害於何嘉豪本人及
    陽信銀行木柵分行對帳戶管理之正確性。蔡吉銘能預見將上
    揭以第三人名義所開設之金融帳戶存摺、提款卡及密碼等，
    交由李國方轉交「阿四」所屬之犯罪集團使用，可能幫助渠
    等遂行詐欺取財之犯罪目的，基於幫助詐欺取財之不確定故
    意，將上開陽信銀行帳戶之存摺、提款卡及密碼交與李國方
    ，並取得報酬2,000 元，供該犯罪集團作為存、提款、匯款
    之用，而以此方式幫助犯罪集團為詐欺犯行。嗣該集團份子
    於取得上開存摺、提款卡及密碼後，即共同基於意圖為自己
    不法所有之犯意聯絡，分別於附表二編號2 、3 所示時間，
    以附表二編號2 、3 所示方式，向游振興及徐子茜詐騙，使
    其等信以為真，而分別於附表二編號2 、3 所示時間匯款如
    附表二編號2 、3 所示金額至上開陽信銀行木柵分行帳戶內
    。
三、鄭以徽部分：
    李國方與林維揚於98年11月27日開車搭載鄭以徽至高雄市三
    民區○○○路599 號星展商業銀行高雄分行（下稱星展銀行
    高雄分行），途中於不詳時間、地點，委託不知情之刻印人
    員刻製而偽造「林彤恩」名義之印章1 枚，而李國方將上開
    偽造之國民身分證、變造之全民健康保險卡各1 張交予鄭以
    徽供申辦帳戶使用，由鄭以徽持上開偽造之「林彤恩」之國
    民身分證、變造之全民健康保險卡及偽刻之印章，冒用「林
    彤恩」之名義填寫星展銀行開戶申請書、帳戶相關服務申請
    書，並在星展銀行開戶申請書接續偽造「林彤恩」署押1 枚
    及帳戶相關服務申請書偽造「林彤恩」之署押1 枚、印文2
    枚後，將該等開戶申請書、帳戶相關服務申請書連同偽造之
    「林彤恩」國民身分證及變造之全民健康保險卡，交付給不
    知情之星展銀行高雄分行行員，使該行員陷於錯誤而交付帳
    號為000000000000000 號之存摺、提款卡及密碼予鄭以徽，
    足生損害於林彤恩本人及星展銀行高雄分行對帳戶管理之正
    確性。鄭以徽雖能預見將上揭以第三人名義所開設之金融帳
    戶存摺、提款卡及密碼等，交由李國方轉交「阿四」所屬之
    犯罪集團使用，可能幫助渠等遂行詐欺取財之犯罪目的，基
    於幫助詐欺取財之不確定故意，將上開星展銀行高雄分行帳
    戶之存摺、提款卡及密碼交與李國方，並取得報酬3,000 元
    ，供該犯罪集團作為存、提款、匯款之用，而以此方式幫助
    犯罪集團為詐欺犯行。嗣該集團份子於取得上開存摺、提款
    卡及密碼後，即共同基於意圖為自己不法所有之犯意聯絡，
    於附表四所示時間，以附表四所示方式，向鄭如玲詐騙，使
    鄭如玲信以為真，而於附表四所示時間匯款如附表四所示金
    額至上開星展銀行高雄分行帳戶內。
四、何思葦部分：
    李國方與林維揚於98年12月7 日開車搭載何思葦至高雄市鼓
    山區○○○路352 號合作金庫商業銀行鼓山分行（下稱合庫
    銀行鼓山分行），途中於不詳時間、地點，委託不知情之刻
    印人員刻製而偽造「胡純鳳」名義之印章1 枚，而李國方將
    上開偽造之國民身分證、變造之全民健康保險卡各1 張交予
    何思葦供申辦帳戶使用，由何思葦持上開偽造之「胡純鳳」
    之國民身分證、變造之全民健康保險卡及偽刻之印章，冒用
    「胡純鳳」之名義填寫合庫銀行存款印鑑卡，並在合庫銀行
    存款印鑑卡上接續偽造「胡純鳳」之署押1 枚、印文2 枚後
    ，將該印鑑卡連同偽造之「胡純鳳」國民身分證及變造之全
    民健康保險卡，交付給不知情之合庫銀行鼓山分行行員，使
    該行員陷於錯誤而交付帳號為0000000000000000號之存摺、
    提款卡及密碼予何思葦，足生損害於胡純鳳本人及合庫銀行
    鼓山分行對帳戶管理之正確性。何思葦雖能預見將上揭以第
    三人名義所開設之金融帳戶存摺、提款卡及密碼等，交由李
    國方轉交「阿四」所屬之犯罪集團使用，可能幫助渠等遂行
    詐欺取財之犯罪目的，基於幫助詐欺取財之不確定故意，將
    上開合庫銀行鼓山分行帳之存摺、提款卡及密碼交與李國方
    ，並取得報酬3,000 元，供該犯罪集團作為存、提款、匯款
    之用，而以此方式幫助犯罪集團為詐欺犯行。嗣該集團份子
    於取得上開存摺、提款卡及密碼後，即共同基於意圖為自己
    不法所有之犯意聯絡，於附表六所示時間，以附表六所示方
    式，向蘇昱蓁詐騙，使蘇昱蓁信以為真，而於附表六所示時
    間匯款如附表六所示金額至上開合庫銀行鼓山分行帳戶內。
五、嗣經臺灣雲林地方法院檢察署檢察官指揮雲林縣警察局臺西
    分局、內政部警政署刑事警察局偵六隊二組及電信警察隊，
    並向本院聲請通訊監察後，循線聲請搜索、拘提，並扣得如
    附表十七至二十五所示之物，而循線查悉上情。
六、經雲林縣警察局臺西分局報請臺灣雲林地方法院檢察署檢察
    官偵查起訴。
    理  由
一、本案被告蔡吉銘、鄭以徽、何思葦所犯之罪，並非法定刑為
    死刑、無期徒刑或最輕本刑3 年以上有期徒刑之罪，亦非高
    等法院管轄第一審之案件，而渠等於準備程序中就被訴事實
    已為有罪之陳述，經本院告知簡式審判程序之旨，並聽取公
    訴人及渠等之意見後，本院合議庭乃依刑事訴訟法第273 條
    之1 第1 項規定，裁定由受命法官獨任進行簡式審判程序，
    合先敘明。
二、認定犯罪事實所憑之證據及理由：
    上開犯罪事實，業據被告蔡吉銘、鄭以徽、何思葦於本院審
    理中坦承不諱，復有下列證據資料可資佐證：
(一)、被告蔡吉銘部分：
１、被害人黃向豪：
、被害人黃向豪於98年11月9 日之警詢筆錄（雲檢99偵字23號
    卷第60頁至第62頁）。
、被害人黃向豪於98年12月7 日之警詢筆錄（雲檢99偵字23號
    卷第63頁至第65頁）。
２、被害人林映均於98年11月4 日之警詢筆錄（雲檢99偵字23號
    卷第66頁至第68頁）。
３、被害人徐子茜於98年11月11日之警詢筆錄（本院(四)卷第81頁
    至第83頁）。
４、被害人游振興於98年11月7 日之警詢筆錄（雲檢99偵字23號
    卷第11頁至第12頁）。
５、被害人林映均之內政部警政署反詐騙諮詢專線紀錄表、臺北
    市政府警察局松山分局中崙派出所受理刑事案件報案三聯單
    各1 份（雲檢99偵字23號卷第16頁、第17頁）。
６、被害人林映均之存摺存款存入存根1 張（雲檢99偵字23號卷
    第69頁）。
７、被害人徐子茜之陽信商業銀行存款送款單1 紙（本院卷(四)第
    79頁）。
８、被害人游振興之內政部警政署反詐騙諮詢專線紀錄表、桃園
    縣政府警察局桃園分局景福派出所受理刑事案件報案三聯單
    各1 份（雲檢99偵字23號卷第18頁、第19頁）。
９、被害人游振興之自動櫃員機交易明細表1 張（雲檢99偵字23
    號卷第85頁）。
１０、冒用黃向豪名義所申設之臺北富邦商業銀行股份有限公司保
    生分行98年11月17日（98）北富銀保字第64號函暨其開戶資
    料及往來交易明細各1 份（雲檢99偵字23號卷第23頁至第28
    頁）。
、冒用何嘉豪名義所申設之陽信商業銀行木柵分行98年11月24
    日陽信木柵字第980048號函暨其開戶資料及往來交易明細各
    1 份（雲檢99偵字23號卷第87頁至第90頁）。
、扣案如附表十七至二十五所示之物。
、同案被告林和宏：
、被告林和宏於99年1 月12日之警詢筆錄（雲檢99偵字388 號
    卷第5 頁至第9 頁）。
、被告林和宏於99年1 月12日之偵訊筆錄（雲檢99偵字388 號
    卷第107 頁至第109 頁）。
、被告林和宏於99年1 月28日之警詢筆錄（雲檢99偵字434 號
    卷第74頁至第77頁）。
、被告林和宏於99年3 月8 日之本院準備程序筆錄（本院卷(一)
    第152 頁至第153 頁背面）。
、同案被告石淑真：
、被告石淑真於99年1 月28日之警詢筆錄（雲檢99偵字434 號
    卷第62頁至第66頁）。
、被告石淑真於99年1 月28日之偵訊具結筆錄（雲檢99偵字43
    4 號卷第91頁至第97頁）。（結文第99頁）。
、被告石淑真於99年3 月8 日之本院準備程序筆錄（本院卷(一)
    第163頁至第164頁背面）。
、同案被告蘇畇嘉：
、被告蘇畇嘉於98年12月22日之警詢筆錄（雲檢98偵字6155號
    卷第3 頁至第13頁）。
、被告蘇畇嘉於98年12月22日之偵訊筆錄（雲檢98偵字6155號
    卷第94頁至第100 頁）。
、被告蘇畇嘉於98年12月23日之本院羈押訊問筆錄（本院98聲
    羈字356 號卷第7 頁至第11頁）。
、被告蘇畇嘉於99年1 月25日之警詢筆錄（雲檢98偵字6155號
    卷第170 頁至第173 頁）。
、被告蘇畇嘉於99年1 月25日之偵訊具結筆錄（雲檢98偵字61
    55號卷第178頁至第182 頁）（結文第183 頁）。
、被告蘇畇嘉於99年2 月1 日之警詢筆錄（雲檢99偵字6155號
    卷第211 頁至第214 頁）。
、被告蘇畇嘉於99年2 月1 日之偵訊具結筆錄（雲檢98偵字61
    55號卷第220 頁至第224 頁）（結文第225 頁）。
、被告蘇畇嘉於99年2 月10日之本院訊問筆錄（本院卷(一)第79
    頁至第83頁）。
、被告蘇畇嘉於99年3 月8 日之本院準備程序筆錄（本院卷(一)
    第158 頁背面至第159 頁）。
、同案被告林維揚：
、被告林維揚於98年12月17日之警詢筆錄（雲檢98偵字6149號
    卷第3 頁至第4 頁）。
、被告林維揚於98年12月18日之警詢筆錄（雲檢98偵字6149號
    卷第5 頁至第12頁）。
、被告林維揚於98年12月18日之偵訊筆錄（雲檢98偵字6149號
    卷第44頁至第45頁）。
、被告林維揚於98年12月18日之本院羈押訊問筆錄（本院98聲
    羈字349 號卷第7 頁至第12頁）。
、被告林維揚於99年1 月25日之第一次警詢筆錄（雲檢98偵字
    6149號卷第70頁至第73頁）。
、被告林維揚於99年1 月25日之第二次警詢筆錄（雲檢98偵字
    6149號卷第75頁至第78頁）。
、被告林維揚於99年1 月25日之偵訊具結筆錄（雲檢98偵字61
    49號卷第87頁至第92頁）（結文第93頁）。
、被告林維揚於99年2 月4 日之偵訊具結筆錄（雲檢98偵字61
    49號卷第123 頁至第125 頁）（結文第127 頁）。
、被告林維揚於99年2 月10日之本院訊問筆錄（本院卷(一)第84
    頁至第88頁）。
、被告林維揚於99年4 月21日之本院準備程序筆錄（本院卷(一)
    第242 頁背面至第243 頁背面）。
、同案被告李國方：
、被告李國方於98年12月17日之警詢筆錄（雲檢98偵字6150號
    卷第3 頁至第7 頁）。
、被告李國方於98年12月18日之警詢筆錄（雲檢98偵字6150號
    卷第8 頁至第15頁）。
、被告李國方於98年12月18日之偵訊筆錄（雲檢98偵字6150號
    卷第93頁至第95頁）。
、被告李國方於98年12月18日之本院羈押訊問筆錄（本院98聲
    羈字350 號卷第9 頁至第14頁）。
、被告李國方於98年12月30日之警詢筆錄（雲檢98偵字6150號
    卷第104 頁至第108 頁）。
、被告李國方於98年12月31日之警詢筆錄（雲檢98偵字6150號
    卷第119 頁至第121 頁）。
、被告李國方於98年12月31日之警詢筆錄（雲檢98偵字6150號
    卷第129 頁至第130 頁）。
、被告李國方於98年12月31日之偵訊筆錄（雲檢98偵字6150號
    卷第132 頁至第134 頁）。
、被告李國方於99年1 月18日之警詢筆錄（雲檢99偵字6150號
    卷第147 頁至第150 頁）。
、被告李國方於99年1 月18日之偵訊筆錄（雲檢99偵字6150號
    卷第152 頁至第153 頁）。
、被告李國方於99年1 月25日之偵訊筆錄（雲檢99偵字6150號
    卷第177 頁至第180 頁）。
、被告李國方於99年2 月3 日之警詢筆錄（雲檢99偵字6150號
    卷第235 頁至第239 頁）。
、被告李國方於99年2 月3 日之偵訊筆錄（雲檢99偵字6150號
    卷第245 頁至第246-1 頁）。
、被告李國方於99年2 月10日之本院訊問筆錄（本院卷(一)第89
    頁至第94頁）。
、被告李國方於99年3 月8 日之本院準備程序筆錄（本院卷(一)
    第140 頁至第142 頁）。
、被告李國方於99年4 月7 日之本院準備程序筆錄（本院卷(一)
    第215 頁反面至第216 頁）。
、被告蔡吉銘：
、被告蔡吉銘於98年12月22日之警詢筆錄（雲檢99偵字23號卷
    第3 頁至第8 頁）。
、被告蔡吉銘於98年12月22日之偵訊筆錄（雲檢99偵字23號卷
    第44頁至第47頁）。
、被告蔡吉銘於99年8 月30日之本院準備程序筆錄（本院卷(三)
    第170 頁背面至第171 頁）。
、被告蔡吉銘於100 年4 月12日之本院準備程序筆錄（本院卷
    (五)第101 頁至背面、第103頁至背面）。
(二)、被告鄭以徽部分：
１、被害人鄭如玲於98年12月18日之警詢筆錄（雲檢98偵字6138
    號卷第91頁至第92頁）。
２、被害人鄭如玲之內政部警政署反詐騙案件紀錄表1 份（雲檢
    98偵字6138號卷第90頁）。
３、偽造之個人資料外洩授權止付聲明書1 份、臺灣新竹地方法
    院檢察總署執行公正處監管信託證明2 份（雲檢98偵字6138
    號卷第93頁至第95頁）。
４、冒用林彤恩名義所申設之星展商業銀行高雄分行99年1 月20
    日（99）星展高發字第3 號函暨其開戶資料及往來交易明細
    各1 份（雲檢98偵字6138號卷第55頁至第60頁）。
５、扣案如附表十七至二十五所示之物。
６、同案被告林和宏、石淑真、蘇畇嘉、林維揚、李國方等人上
    開警詢、偵查及本院審理中之筆錄。
７、被告鄭以徽：
、被告鄭以徽於98年12月17日之警詢筆錄（雲檢98偵字6138號
    卷第5 頁至第6 頁）。
、被告鄭以徽於98年12月18日之警詢筆錄（雲檢98偵字6138號
    卷第7 頁至第10頁）。
、被告鄭以徽於98年12月18日之偵訊筆錄（雲檢98偵字6138號
    卷第34頁至第36頁）。
、被告鄭以徽於99年4 月21日之本院準備程序筆錄（本院卷(一)
    第251 頁反面至第252 頁）。
、被告鄭以徽於100 年4 月12日之本院準備程序筆錄（本院卷
    (五)第101 頁至第102 頁）。
(三)、被告何思葦部分：
１、被害人胡純鳳於99年1 月26日之偵訊筆錄（雲檢98偵字6138
    號卷第78頁至第79頁）。
２、被害人蘇昱蓁於99年1 月15日之警詢筆錄（雲檢98偵字6138
    號卷第87頁至第88頁）。
３、被害人蘇昱蓁之內政部警政署反詐騙諮詢專線紀錄表、臺中
    縣警察局清水分局梧棲分駐所受理刑事案件報案三聯單各1
    份（雲檢98偵字6138號卷第86頁、第89頁）。
４、被害人蘇昱蓁之存款憑條1 紙（本院卷(四)第121 頁）。
５、冒用胡純鳳名義所申設之合作金庫商業銀行鼓山分行99年1
    月28日合金鼓山字第0990000441號函暨其開戶資料及往來交
    易明細各1 份（雲檢98偵字6138號卷第81頁至第85頁）。
６、同案被告林和宏、石淑真、蘇畇嘉、林維揚、李國方等人上
    開警詢、偵查及本院審理中之筆錄。
７、扣案如附表十七至二十五所示之物。
８、被告何思葦：
、被告何思葦於98年12月17日之警詢筆錄（雲檢98偵字6138號
    卷第20頁至第22頁）。
、被告何思葦於98年12月18日之警詢筆錄（雲檢98偵字6138號
    卷第24頁至第26頁）。
、被告何思葦於98年12月18日之偵訊筆錄（雲檢98偵字6138號
    卷第36頁至第37頁）。
、被告何思葦於99年3 月9 日之本院準備程序筆錄（本院卷(一)
    第169 頁至其背面）。
、被告何思葦於100 年4 月12日之本院準備程序筆錄（本院卷
    (五)第101 頁至背面、第102 頁背面）。
(四)、公訴意旨固認同案被告林和宏在身分證上蓋上「內政部印」
    等語，然以目前電腦繪圖技術之發達，電腦套印該印文之成
    果遠較另行刻印捺蓋之效果為逼真，且遍查卷內並無任何事
    證顯示係以偽造「內政部印」之公印並持之蓋用之方式而偽
    造該印文，則本於「罪疑惟輕」原則，自無從認定係以偽造
    「內政部印」之公印並持之蓋用之方式而偽造該印文，附此
    敘明。
(五)、堪信被告蔡吉銘、鄭以徽、何思葦之自白與事實相符，自應
    依法論科。
三、論罪科刑：
(一)、
１、按國民身分證係表彰持有人同一性之證明，全民健康保險卡
    則係持有人參與全民健康保險，得以獲取醫療服務的資格證
    明，均為刑法第212 條所規定之特種文書。
２、次按刑法所謂公印，係指公署或公務員職務上所使用之印信
    而言。又刑法上所謂公印或公印文，係專指表示公署或公務
    員資格之印信而言，即俗稱大印與小官章及其印文，最高法
    院22年上字第1904號、69年臺上字第693 號分別著有判例可
    資參照。故國民身分證上「內政部印」之印文，自屬同法第
    218 條第1 項之公印文，至於全民健康保險卡上之「全民健
    康保險」等字樣，並非表示公署或公務員資格之印信，自僅
    屬一般印文之性質，而非公印文。至全民健康保險卡上之「
    全民健康保險」字樣及其圖樣，既非印信條例所定表示公署
    或公務員資格之印信，自僅屬一般之標示字樣及圖樣，而非
    公印文或印文。
３、又偽造公印文，刑法第218 條既有獨立處罰之規定，且較刑
    法第212 條之處罰為重，則於偽造刑法第212 條之特種文書
    同時偽造公印文者，即難置刑法第218 條處刑較重之罪於不
    問（司法院釋字第82號解釋參照）。又戶籍法第75條於97年
    5 月28日修正公布，該條第1 項、第2 項規定「意圖供冒用
    身分使用，而偽造、變造國民身分證，足以生損害於公眾或
    他人者，處5 年以下有期徒刑、拘役或科或併科新臺幣50萬
    元以下罰金。行使前項偽造、變造之國民身分證亦同」。按
    戶籍法第75條係針對國民身分證之偽造變造犯行予以明文規
    定，相較於刑法第212 條係針對所有一般特種文書之偽造、
    變造行為之處罰規定，戶籍法之規定應屬於特別規定，依特
    別法優於普通法及從重處斷之原則，應優先適用戶籍法之規
    定。惟刑法第218 條第1 項之偽造公印文罪，並未修正，且
    與戶籍法第75條第1 項之構成要件不同，自難謂戶籍法第75
    條第1 項係刑法第218 條第1 項之特別法；再則偽造、變造
    國民身分證，並不當然需要偽造國民身分證上之公印文，是
    偽造、變造國民身分證，自不能當然包括偽造公印文在內；
    而偽造公印或公印文，刑法第218 條既有獨立處罰規定，且
    較戶籍法第75條第1 項規定之處罰為重，則於偽造國民身分
    證同時偽造公印或公印文者，即難僅論以戶籍法第75條第2
    項、第1 項之罪，而置刑法第218 條第1 項處刑較重之罪於
    不問，先予敘明。
４、復按刑法上偽造文書罪章所指之文書，除必須具備有體性、
    文字性、持續性、意思性等要件外，尚必須存有足以表彰一
    定之制作名義人時，該等記載方可認為係文書，否則若僅為
    表彰某人簽名意思之署名或簽押，並不具有表彰一定制作名
    義人存在，該等記載即無從認為係刑法上之文書，而只能認
    為係單純之署押；又刑法上之偽造署押罪，係指單純偽造簽
    名、捺印或以其他符號代簽名而言，若在制式之書類上偽造
    他人簽名，已為一定意思表示，具有申請書或收據等類之性
    質者，則係犯偽造文書罪，而該偽造署押為偽造私文書之部
    分行為，即不另論罪。本案被告蔡吉銘、鄭以徽、何思葦分
    別於附表一、三、五所示之基本資料表、存摺存款印鑑卡、
    申請書、帳戶相關服務申請書等制式文書上，分別偽造「黃
    向豪」印文、「何嘉豪」之署押及印文、「林彤恩」之署押
    及印文、「胡純鳳」之署押及印文，經核均合於偽造私文書
    之要件。
５、核被告蔡吉銘、鄭以徽、何思葦，分別就意圖供冒用身分使
    用而偽造他人國民身分證並持以行使之犯行，均係違反戶籍
    法第75條第2 項、第1 項之行使偽造國民身分證罪；又其等
    於前開偽造「何嘉豪」等人之國民身分證上偽造「內政部印
    」公印文，係犯刑法第218 條第1 項之偽造公印文罪；分別
    就變造「何嘉豪」、「黃向豪」、「林彤恩」、「胡純鳳」
    全民健康保險卡並持以行使之犯行，各係犯刑法第216 條、
    第212 條之行使變造特種文書罪；分別就冒用「何嘉豪」、
    「黃向豪」、「林彤恩」、「胡純鳳」，分別在如附表一、
    三、五所示之開戶文件上各偽造「何嘉豪」、「黃向豪」、
    「林彤恩」、「胡純鳳」之署名及印文並據以行使所為，各
    係犯刑法第216 條、第210 條之行使偽造私文書罪；分別就
    冒用「何嘉豪」、「黃向豪」、「林彤恩」、「胡純鳳」之
    名義申請帳戶之行為，各係犯刑法第339 條第1 項之詐欺取
    財罪。被告蔡吉銘、鄭以徽、何思葦分別就偽造「何嘉豪」
    、「黃向豪」、「林彤恩」、「胡純鳳」之國民身分證；分
    別就變造「何嘉豪」、「黃向豪」、「林彤恩」、「胡純鳳
    」全民健康保險卡之低度行為，應分別為行使偽造國民身分
    證、行使變造全民健康保險卡特種文書等高度行為所吸收；
    又被告蔡吉銘、鄭以徽、何思葦分別就偽刻「何嘉豪」、「
    黃向豪」、「林彤恩」、「胡純鳳」之印章及偽造「何嘉豪
    」、「黃向豪」、「林彤恩」、「胡純鳳」之署名及印文，
    係偽造私文書之部分行為，均不另論罪。公訴人論罪雖漏未
    論及被告等冒用「何嘉豪」、「黃向豪」、「林彤恩」、「
    胡純鳳」等名義申請帳戶存摺，而涉有行使偽造文書之法條
    ，然其於起訴事實既已載明，且與論罪部分亦各有想像競合
    之裁判上一罪關係，本院自應併予以審究，且經本院當庭告
    知所犯法條及罪名之程序（見本院卷(五)第100 頁背面），附
    此敘明。此外，公訴意旨於「證據並所犯法條」欄雖記載被
    告蔡吉銘、鄭以徽、何思葦持「何嘉豪」、「黃向豪」、「
    林彤恩」、「胡純鳳」全民健康保險卡以行使之犯行，係犯
    刑法第216 條、第212 條之行使偽造特種文書罪，然起訴書
    係載明同案被告林和宏以藥劑將全民健康保險卡上之資料抹
    去，利用電腦文書處理器將該身分資料輸入後，列印已抹去
    人別資料之全民健康保險卡上，待變造完成之全民健康保險
    卡風乾等語（見起訴書第7 頁倒數第7 行至12行），而同案
    被告林和宏於99年1 月12日偵查中供稱：健保卡的部分，是
    真正的健保卡用去光水，把原本上面的字塗掉等語（見偵字
    第338 號卷第109 頁），是同案被告林和宏僅係在卡體外觀
    上非法變更內容，應認被告蔡吉銘、鄭以徽、何思葦分別係
    犯刑法第216 條、第212 條之行使變造特種文書罪，是上開
    公訴意旨就此部分，顯係誤引，併此敘明。
６、按共同正犯，本係互相利用，以達共同目的，並非每一階段
    行為，各共同正犯均須參與。而共同實施犯罪行為，在合同
    意思範圍以內，相互利用他人之行為，以達其犯罪之目的，
    原不必每一階段行為均經參與，祇須分擔犯罪行為之一部，
    即應對於全部所發生之結果共同負責（最高法院72年度台上
    字第1978、5739號判決可資參照）；另按共同正犯之意思聯
    絡，原不以數人間直接發生者為限，即有間接之聯絡者，亦
    包括在內。如甲分別邀約乙、丙犯罪，雖乙、丙間彼此並無
    直接之聯絡，亦無礙於其為共同正犯之成立（最高法院77年
    台上字第2135號判例意旨可參）。被告蔡吉銘、鄭以徽、何
    思葦明知其所交付之相片，乃供同案被告李國方等人偽造、
    變造證件之用，猶以自己犯罪之意思，持用套印有自己相片
    之虛偽證件，冒用他人之身分向金融機構開戶，顯見被告蔡
    吉銘、鄭以徽、何思葦分別與李國方、蘇畇嘉、林維揚、陳
    光佑、林和宏、石淑真及綽號「阿四」之成年男子所組成之
    詐欺集團間，就上開犯行有犯意聯絡及行為分擔，為共同正
    犯。
７、被告蔡吉銘、鄭以徽、何思葦分別與同案被告李國方等人利
    用不知情之印章店偽刻「何嘉豪」、「黃向豪」、「林彤恩
    」、「胡純鳳」，均為間接正犯。
８、被告蔡吉銘、鄭以徽、何思葦係基於取得「何嘉豪」、「黃
    向豪」、「林彤恩」、「胡純鳳」名義之銀行帳戶及提款卡
    之目的，啟動一連串之行使偽造國民身分證、偽造公印文、
    行使偽造、變造特種文書、行使偽造私文書、詐欺取財（取
    得銀行帳戶及提款卡）之犯罪行為，其犯罪之目的單一，行
    為間有多數重疊，依一般社會通念，應認評價為一行為較符
    合人民之法感情。且如以數行為視之，以數罪併罰處之，恐
    有過度處罰之嫌，而不合於刑罰公平原則，是法律上亦應以
    一行為評價處罰，較為適當。是被告蔡吉銘、鄭以徽、何思
    葦分別就附表一編號1 至2 及附表三、五所載之事實所為，
    各係以一行為同時觸犯行使偽造私文書罪、行使變造特種文
    書罪、行使偽造國民身分證罪、偽造公印文罪、詐欺取財罪
    ，均為想像競合犯，各依刑法第55條規定，各應從情節較重
    之行使偽造私文書罪處斷（按偽造公印文罪與行使偽造私文
    書罪之法定本刑均為五年以下有期徒刑之罪，而因被告蔡吉
    銘、鄭以徽、何思葦分別共同偽造公印文於偽造「何嘉豪」
    、「黃向豪」、「林彤恩」、「胡純鳳」之國民身分證後，
    持至如附表一、三、五所示之銀行辦理開立帳戶，依客觀犯
    罪情狀，自以行使偽造私文書罪之情節重於偽造公印文罪〈
    最高法院97年度臺上字第1880號判決參照〉）。
(二)、
１、按犯罪是否已經起訴，而為法院應予審判之事項，應以起訴
    書事實欄記載之犯罪事實為準，若起訴書犯罪事實欄內，對
    此項行為已予以記載，即為法院應予審判之對象。查公訴意
    旨於犯罪事實欄四、載明同案被告李國方復為穩定提供金融
    機構帳戶來源，於98年7 、8 月間之某日起至查獲日止，組
    成偽造證件再冒名申請金融帳戶之集團，以供其所合作之姓
    名年籍不詳之詐騙集團成員施行詐騙時，匯入詐騙款項所用
    ，成員至少有：陳光佑、蘇畇嘉、林維揚、鄭以徽、何思葦
    、蔡吉銘、陳新火、林和宏、石淑真、許家旗及真實姓名年
    籍不詳綽號「阿兄」之男子等人，並由同案被告李國方承租
    位於臺中市○○路某處房屋作為聯絡據點，由同案被告林和
    宏承租位於臺中市○○路○段15號12樓之9 房屋置放偽造證
    件之機具、材料，渠等均基於共同意圖為自己不法之所有，
    並意圖供冒用身分、共同基於偽造國民身分證、特種文書及
    印章並持以行使偽造特種文書、行使偽造私文書及詐欺取財
    之共同犯意聯絡，而為分工（見起訴書第6 頁倒數第6 行至
    第7 頁第9 行），因此，起訴事實欄四、2.所載被害人被詐
    騙之犯罪事實，為本院應予審判之對象。
２、按現行刑法關於正犯、從犯之區別，本院所採見解，係以其
    主觀之犯意及客觀之犯行為標準，凡以自己犯罪之意思而參
    與犯罪，無論其所參與者是否犯罪構成要件之行為，皆為正
    犯，其以幫助他人犯罪之意思而參與犯罪，其所參與者，苟
    係犯罪構成要件之行為，亦為正犯，必以幫助他人犯罪之意
    思而參與犯罪，其所參與者又為犯罪構成要件以外之行為，
    始為從犯（最高法院25年上字第2253號判例意旨參照）。本
    件被告蔡吉銘、鄭以徽、何思葦，持變造、偽造之證件，冒
    名向金融機構開立帳戶後，將金融機構帳戶之存摺、提款卡
    、密碼交付予李國方，供李國方其所屬詐欺集團作為實行詐
    欺取財犯罪使用，則其所為顯與刑法第339 條第1 項詐欺取
    財罪之犯罪構成要件有間，自難認為被告客觀上有參與犯罪
    構成要件之行為；又查被告蔡吉銘、鄭以徽、何思葦提供金
    融機關帳戶予他人供財產犯罪使用，並無證據證明其有參與
    財產犯罪之行為，或有與本件犯罪集團成員有何犯意聯絡存
    在，亦難逕認被告蔡吉銘、鄭以徽、何思葦主觀上係以自己
    犯罪之意思而參與犯罪。本件被告蔡吉銘、鄭以徽、何思葦
    既係以幫助之意思，參與詐欺取財構成要件以外之行為，按
    諸前揭判例意旨，應為從犯。是核被告蔡吉銘、鄭以徽、何
    思葦此部分所為，係犯刑法第30條第1 項前段、第339 條第
    1 項之幫助詐欺取財罪。再被告係幫助他人實行詐欺取財犯
    罪，爰依刑法第30條第2 項規定，按詐欺取財正犯之刑減輕
    之。公訴人認被告蔡吉銘、鄭以徽、何思葦與同案被告李國
    方間，就詐欺取財犯行（關於詐欺被害人部分），亦有犯意
    聯絡及行為分擔，應論以共同正犯一節，容有誤會。惟按刑
    事訴訟法第300 條所謂變更法條，係指罪名之變更而言。若
    僅行為態樣有正犯、從犯之分，即無庸引用刑事訴訟法第30
    0 條變更檢察官起訴之法條。此與本院30年上字第1574號判
    例所指「檢察官以教唆犯起訴，而法院認為正犯或從犯者，
    即應變更檢察官所引適用法條」之情形，尚屬有別（最高法
    院96年度臺上字第2061號判決意旨參照），是此部分自無庸
    變更起訴法條。
３、被告蔡吉銘於98年10月26日同案被告李國方及林維揚開車搭
    載密接前往臺北富邦銀行保生分行及陽信銀行木柵分行冒名
    開立帳戶，並均於取得帳戶存摺、提款卡、密碼，即當場交
    付隨行之同案被告李國方，以此相同方式幫助同案被告李國
    方及所屬詐欺集團成員詐得附表二所示被害人之財物，應認
    被告蔡吉銘先後2 次提供臺北富邦銀行保生分行及陽信銀行
    木柵分行2 個帳戶存摺、提款卡及密碼行為，時間緊接，手
    段相同，應認係基於同一幫助犯意所為，為接續犯，僅論以
    一罪。且被告蔡吉銘以一提供帳戶存摺、提款卡及密碼之幫
    助行為，使詐騙集團成員得以藉此分別向附表二所示被害人
    游振興、徐子茜、林映均行騙，而遂行數次詐欺取財犯行，
    因被告蔡吉銘僅有一幫助行為，核屬想像競合犯，應從一重
    處斷。至如附表二編號2 所示徐子茜詐騙部分，雖未據起訴
    ，然與本案原起訴犯行為想像競合犯之裁判上一罪，為原起
    訴效力所及，本院自得併予審判，附此敘明。
(三)、查被告蔡吉銘所為附表一編號1 至2 所示2 次行使偽造私文
    書犯行，每次行為地點不同，每次行為時間可以分開，被害
    人亦不同，在刑法評價上各具獨立性，每次行為皆可獨立成
    罪，與附表二所示幫助詐欺取財犯行；被告鄭以徽所為附表
    三編號1 所示行使偽造私文書犯行，與附表四所示幫助詐欺
    取財犯行；被告何思葦所為附表五編號1 所示行使偽造私文
    書犯行，與附表六所示幫助詐欺取財犯行部分，均犯意各別
    ，行為互殊，應分論併罰。
(四)、爰審酌被告蔡吉銘、鄭以徽、何思葦偽造、變造他人身分證
    及健保卡後，復持以冒名申辦銀行帳戶供詐欺集團成員使用
    ，實係出於牟取小利之犯罪動機、目的，其犯行損害戶政機
    關、中央健保局之身分證、健保卡核發業務正確性、被害人
    何嘉豪等本人及銀行對帳戶資料管理之正確性，且影響社會
    正常交易安全，並增加被害人尋求救濟之困難，亦使得犯罪
    之追查趨於複雜，犯罪所生危害非輕，迄今並未賠償被害人
    損失，然衡酌被告蔡吉銘、鄭以徽、何思葦於犯罪後坦承全
    部犯行，暨被告蔡吉銘、鄭以徽、何思葦參與犯罪分工情節
    、生活狀況、智識程度等一切情狀，分別量處如主文所示之
    刑及諭知易科罰金之折算標準，併定其應執行之刑及諭知易
    科罰金之折算標準，以示懲儆（按被告蔡吉銘、鄭以徽、何
    思葦行為後，刑法第41條於98年12月30日修正公佈，並自該
    日施行，刑法施行法第10條第2 項定有明文。次按修正前刑
    法第41條第2 項規定「前項規定於數罪併罰，其應執行之刑
    未逾六月者，亦適用之。」，亦即數罪併罰所定之應執行刑
    超過6 月者，即不得易科罰金，修正後刑法第41條第8 項規
    定「第一項至第四項及第七項之規定，於數罪併罰之數罪均
    得易科罰金或易服社會勞動，其應執行之刑逾六月者，亦適
    用之。」，亦即數罪併罰所定之應執行刑超過6 月者，仍得
    易科罰金。故比較修正前後刑法第41條規定，以修正後之規
    定對被告有利，依刑法第2 條第1 項規定，自應適用修正後
    刑法第41條第8 項之規定）。
(五)、沒收部分：
１、扣案如附表十七編號4 至6 所示之偽造「林彤恩」國民身分
    證、變造「林彤恩」全民健康保險卡各1 張及影像光碟片1
    片，係被告鄭以徽與共同正犯李國方等所有供犯本案之罪所
    用之物；扣案如附表十七編號7 所示之行動電話，係同案被
    告李國方交付與被告鄭以徽，作為本案聯絡之工具，業經被
    告鄭以徽於警詢、偵查中及本院審理中供述無訛（見偵字第
    6138號卷第8 頁、第35頁；本院卷(五)第101 頁背面至第102
    頁），均應依刑法第38條第1 項第2 款規定宣告沒收之（因
    偽造之國民身分證既經諭知沒收，其上偽造之「內政部印」
    公印文，爰不另依刑法第219 條之規定為沒收之諭知〈最高
    法院63年度臺上字第2770號判例意旨參照〉）。
２、扣案附表十八編號1 及2 所示之偽造「胡純鳳」國民身分證
    、變造「胡純鳳」全民健康保險卡各1 張，係被告何思葦與
    共同正犯李國方等所有供犯本案之罪所用之物，應均依刑法
    第38條第1 項第2 款規定宣告沒收之（因偽造之國民身分證
    既經諭知沒收，其上偽造之「內政部印」公印文，爰不另依
    刑法第219 條之規定為沒收之諭知）。
３、未扣案之偽造「黃向豪」國民身分證、變造「黃向豪」全民
    健康保險卡各1 張及偽造「何嘉豪」國民身分證、變造「何
    嘉豪」全民健康保險卡各1 張，係被告蔡吉銘與共同正犯李
    國方等所有供犯本案之罪所用之物，雖未扣案，惟不能證明
    業已滅失；扣案如附表二十一編號1 所示之行動電話，係被
    告蔡吉銘與同案被告林維揚，作為本案聯絡之工具，業經被
    告蔡吉銘於警詢及偵查中供述無訛（見偵字第23號卷第4 頁
    、第47頁），爰均依刑法第38條第1 項第2 款之規定宣告沒
    收。又上開偽造之國民身分證正本既經宣告沒收（因偽造之
    國民身分證既經諭知沒收，其上偽造之「內政部印」公印文
    ，爰不另依刑法第219 條之規定為沒收之諭知）。
４、偽造之「黃向豪」、「何嘉豪」、「林彤恩」、「胡純鳳」
    之印章，雖未扣案，惟不能證明業已滅失，仍應依刑法第21
    9 條之規定，均在被告蔡吉銘、鄭以徽、何思葦各犯行之主
    文項下予以宣告沒收。
５、如附表一、三、五所示開戶文件之私文書，雖業經被告蔡吉
    銘、鄭以徽、何思葦持以行使交付銀行收執，已非屬被告蔡
    吉銘、鄭以徽、何思葦所有之物，非應義務沒收之物，惟上
    開文件上偽造如附表一編號1 所示之「黃向豪」印文1 枚；
    編號2 所示之「何嘉豪」署押共3 枚、印文共9 枚；如附表
    三編號1 所示之「林彤恩」署押共2 枚、印文共2 枚；如附
    表五編號1 所示之「胡純鳳」署押1 枚、印文共2 枚，不問
    屬於犯人與否，均應依刑法第219 條之規定，在被告蔡吉銘
    、鄭以徽、何思葦各犯行之主文項下予以宣告沒收。
６、按共同正犯因相互間利用他人之行為，以遂行其犯意之實現
    ，本於責任共同之原則，有關沒收部分，對於共犯間供犯罪
    所用之物，自均應為沒收之諭知（最高法院89年度臺上字第
    6946號判決參照）。扣案如附表十七編號1 至3 所示之行動
    電話，為被告李國方所有，並曾以之作為本案聯絡之工具，
    業經同案被告李國方於警詢中供述明確（見偵字第6150號卷
    第9 頁）；扣案如附表十七編號12至14所示之物，為被告李
    國方所有，並以之作為本案供本件犯罪或預備犯罪所用之物
    （見偵字第6150號卷第9 頁至第10頁；見本院卷(三)第206 頁
    至背面）；扣案如附表十九編號1 至7 所示之物、附表二十
    編號1 至2 所示之物，為同案被告林和宏所有，並以之作為
    本案供本件犯罪或預備犯罪所用之物，業經同案被告林和宏
    、李國方及石淑真分別於警詢、偵查中及本院審理時供述明
    確（偵字第338 號卷第5 頁背面、第107 頁至背面；偵字第
    6150號卷第149 頁、第152 頁至第153 頁；見本院卷(五)第23
    0 頁至背面、第247 頁至背面），爰均依刑法第38條第1 項
    第2 款之規定，及共犯責任共同之原則，分別於被告蔡吉銘
    、鄭以徽、何思葦犯行之主文項下予以宣告沒收。
７、至於扣案如附表十七編號15至19、附表十八編號3 至4 、附
    表十九編號8 至20，附表二十二編號1 至4 、附表二十三編
    號1 至4 及附表二十四編號1 至3 所示之物，非有證據得認
    確係供本件犯罪所用或本件犯罪所得之物品，不另宣告沒收
    此，併此敘明。
四、不另為無罪諭知部分：
(一)、公訴意旨另略以：被告蔡吉銘另有參與如附表三至十二所示
    之犯行；被告鄭以徽另有參與如附表一至二、附表五至十二
    所示之犯行；被告何思葦另有參與如附表一至四、附表七至
    十二所示之犯行，因認被告蔡吉銘、鄭以徽、何思葦分別均
    係犯刑法第218 條第1 項之偽造公印文、第216 條、第212
    條之行使偽造特種文書、戶籍法第75條第2 項之行使偽造國
    民身分證、刑法第339 條第1 項之詐欺取財等罪嫌等語（經
    到庭執行職務之檢察官主張；被告等先後多次偽造證件，冒
    名開戶、詐騙之行為，具有反覆、延續實行之特徵，應評價
    認係包括一罪之集合犯，請論以1 罪〈見臺灣雲林地方法院
    檢察署檢察官於99年4 月19日補充理由書所載〉〈見本院卷
    (四)第180 頁〉，迄本院於100 年4 月12日本院審理時均未變
    更〈見本院卷(五)第103 頁背面〉，基於檢察一體，本院認檢
    察官於本案係主張被告等所上開案件為集合犯，係一罪關係
    ）。
(二)、按犯罪是否已經起訴，而為法院應予審判之事項，應以起訴
    書事實欄記載之犯罪事實為準，若起訴書犯罪事實欄內，對
    此項行為已予以記載，即為法院應予審判之對象。查公訴意
    旨於犯罪事實欄四、載明同案被告李國方復為穩定提供金融
    機構帳戶來源，於98年7 、8 月間之某日起至查獲日止，組
    成偽造證件再冒名申請金融帳戶之集團，以供其所合作之姓
    名年籍不詳之詐騙集團成員施行詐騙時，匯入詐騙款項所用
    ，成員至少有：陳光佑、蘇畇嘉、林維揚、鄭以徽、何思葦
    、蔡吉銘、陳新火、林和宏、石淑真、許家旗及真實姓名年
    籍不詳綽號「阿兄」之男子等人，並由同案被告李國方承租
    位於臺中市○○路某處房屋作為聯絡據點，由同案被告林和
    宏承租位於臺中市○○路○段15號12樓之9 房屋置放偽造證
    件之機具、材料，渠等均基於共同意圖為自己不法之所有，
    並意圖供冒用身分、共同基於偽造國民身分證、特種文書及
    印章並持以行使偽造特種文書、行使偽造私文書及詐欺取財
    之共同犯意聯絡，而為分工（見起訴書第6 頁倒數第6 行至
    第7 頁第9 行），因此，起訴事實欄四、1.、2.、3.、所載
    之犯罪事實，即為本院應予審判之對象。
(三)、按犯罪事實應依證據認定之，無證據不得認定犯罪事實；不
    能證明被告犯罪或其行為不罰者，應諭知無罪之判決，刑事
    訴訟法第154 條第2 項、第301 條第1 項分別定有明文。又
    事實之認定，應憑證據，如未能發現相當證據，或證據不足
    以證明，自不能以推測或擬制之方法，以為裁判基礎。且認
    定犯罪事實所憑之證據，雖不以直接證據為限，間接證據亦
    包括在內；然而無論直接或間接證據，其為訴訟上之證明，
    須於通常一般之人均不致有所懷疑，而得確信其為真實之程
    度者，始得據為有罪之認定，最高法院40年臺上字第86號及
    76年臺上字第4986號分別著有判例可資參照。再刑事訴訟法
    第161 條已於91年2 月8 日修正公布，修正後同條第1 項規
    定：檢察官就被告犯罪事實，應負舉證責任，並指出證明之
    方法。因此，檢察官對於起訴之犯罪事實，應負提出證據及
    說服之實質舉證責任。倘其所提出之證據，不足為被告有罪
    之積極證明，或其闡明之證明方法，無從說服法官以形成被
    告有罪之心證，基於無罪推定之原則，自應為被告無罪判決
    之諭知（最高法院92年臺上字第128 號判例意旨參照）。
(四)、按共同正犯之所以應對其他共同正犯所實施之行為負其全部
    責任者，以就其行為有犯意聯絡為限，若他犯所實施之行為
    超出共同犯意之外、或為其所難預見者，自應僅就其所知之
    程度令負責任，未可因其有共同正犯之關係而就全部犯罪結
    果一概負責（最高法院95年度臺上字第719 號判決意旨參照
    ）。經查，被告蔡吉銘有參與如附表一至二所示之部分犯行
    ；被告鄭以徽有參與如附表三至四所示之部分犯行；被告何
    思葦有參與如附表五至六所示之部分犯行，已如前述。被告
    蔡吉銘、鄭以徽、何思葦所為乃提供帳戶及冒名申辦帳戶以
    供同案被告李國方使用之犯行應負責任，固不待言，惟就被
    告蔡吉銘、鄭以徽、何思葦所親自參與並實施以外之其餘各
    次犯行而言，實非充作人頭之被告被告蔡吉銘、鄭以徽、何
    思葦所得預見，若將之容於犯意聯絡範圍內，顯有過度擴張
    犯意聯絡範圍概念之嫌，恐懸傷於人民之權利，檢察官並未
    提出任何證據證明被告被告蔡吉銘、鄭以徽、何思葦曾以自
    己犯罪之意思參與並實施犯行，或以幫助他人犯罪之意思實
    施構成要件以外之行為。本件亦查無任何證據得以證明被告
    被告蔡吉銘、鄭以徽、何思葦「事先」參與被告李國方所組
    詐欺集團並為犯罪謀議，由其中部分成員實施犯罪，未親自
    實施成員事後再分得贓款之共謀共同正犯之情形。此外，復
    查無其他積極證據足資認定被告蔡吉銘、鄭以徽、何思葦涉
    有公訴意旨所指之上開犯行，既不能證明被告蔡吉銘、鄭以
    徽、何思葦此部分之犯罪，參諸前開說明，原應為被告蔡吉
    銘、鄭以徽、何思葦無罪之諭知，惟公訴意旨認此部分與上
    開有罪部分有集合犯之一罪關係，故不另為無罪之諭知，附
    此敘明。
七、公訴檢察官於99年3 月15日補充理由書主張：被告蔡吉銘另
    有參與如附表十三、十四、十六所示之犯行；被告鄭以徽另
    有參與如附表十三至十六所示之犯行；被告何思葦另有參與
    如附表十三至十六所示之犯行等語（見本院卷(四)第175 頁至
    第176 頁）。按犯罪事實是否已起訴，應以檢察官起訴書犯
    罪事實欄之記載為準，茍起訴書犯罪事實欄未記載之犯罪事
    實，不得認為已起訴，除與起訴論罪部分有單純一罪或裁判
    上一罪之關係，為起訴效力所及，應併予審判者外，未經起
    訴之犯罪事實不得予以審判（參照最高法院93年度台上字第
    1192號判決意旨）。查起訴書就被告蔡吉銘另有參與如附表
    十三、十四、十六所示之犯行；被告鄭以徽另有參與如附表
    十三至十六所示之犯行；被告何思葦另有參與如附表十三至
    十六所示之犯行部分之事實則未記載之，而係檢察官於本院
    審理時以上開補充理由書補充增列此部分事實，惟其此項補
    充增列此部分事實，旨在促進法院注意被告尚有涉犯與起訴
    效力所及之上開論罪科刑部分之犯罪事實擴張，尚不生刑事
    訴訟法第265 條之「追加起訴」問題，準此，此部分事實顯
    未經起訴，法院對此未起訴之犯罪事實即不得加以審判，併
    此敘明。
據上論斷，應依刑事訴訟法第273 條之1 第1 項、第299 條第1
項前段，戶籍法第75條第2 項、第1 項，刑法第2 條第1 項但書
、第11條前段、第28條、第210 條、第216 條、第212 條、第21
8 條第1 項、第55條、第41條第1 項前段、第8 項、第51條第5
款、第219 條、第38條第1 項第2 款，刑法施行法第1 條之1 ，
判決如主文。
本案經檢察官陳宜君到庭執行職務。
中    華    民    國   100    年    5     月    3     日
                  刑事第二庭  法  官  文昌
以上正本證明與原本無異。
如不服本判決應於收受判決後10日內向本院提出上訴書狀，並應
敘述具體理由；其未敘述上訴理由者，應於上訴期間屆滿後20日
內向本院補提理由書（均須按他造當事人之人數附繕本）。「切
勿逕送上級法院」。
                              書記官  張簡純靜
中    華    民    國   100    年    5     月    3     日
附錄本案論罪科刑法條全文：
中華民國刑法第210 條：
偽造、變造私文書，足以生損害於公眾或他人者，處5 年以下有
期徒刑。
中華民國刑法第212 條：
偽造、變造護照、旅券、免許證、特許證及關於品行、能力服務
或其他相類之證書、介紹書，足以生損害於公眾或他人者，處1
年以下有期徒刑、拘役或3 百元以下罰金。
中華民國刑法第216 條：
行使第210 條至第215 條之文書者，依偽造、變造文書或登載不
實事項或使登載不實事項之規定處斷。
中華民國刑法第218 條：
偽造公印或公印文者，處5 年以下有期徒刑。
盜用公印或公印文足以生損害於公眾或他人者，亦同。
戶籍法第75條：
意圖供冒用身份使用，而偽造、變造國民身份證，足以生損害於
公眾或他人者，處五年以下有期徒刑、拘役或科或併科新臺幣五
十萬元以下罰金。
行使前項偽造、變造之國民身份證者，亦同。
將國民身份證交付他人，以供冒名使用，或冒用身份而使用他人
交付或遺失之國民身份證，足以生損害於公眾或他人者，處三年
以下有期徒刑、拘役或科或併科新臺幣三十萬元以下罰金。
附表一：被告蔡吉銘部分
┌─┬─┬─┬──┬───┬──┬───────┬───┬──────┐
│編│被│被│申辦│帳號  │申辦│證據          │備註  │偽造之物    │
│  │  │害│地點│      │時間│              │      │            │
│號│告│人│    │      │    │              │      │            │
├─┼─┼─┼──┼───┼──┼───────┼───┼──────┤
│１│蔡│黃│台北│台北富│98年│(1)被害人黃向豪│起訴書│(1)偽造之「黃│
│  │吉│向│縣永│邦商業│10月│  之指訴（雲檢│犯罪事│  向豪」印章│
│  │銘│豪│和市│銀行股│26日│  99偵字第23號│實四1.│  1 枚      │
│  │  │  │保生│份有限│    │  卷第60頁至第│、起訴│(2)偽造之「黃│
│  │  │  │路3 │公司保│    │  65頁）。    │書附表│  向豪」國民│
│  │  │  │號  │生分行│    │(2)98年11月17日│五編號│  身分證1張 │
│  │  │  │    │738-1 │    │  （98）北富銀│六帳戶│(3)變造之「黃│
│  │  │  │    │68-276│    │  保字第64號函│      │  向豪」全民│
│  │  │  │    │043號 │    │  暨所附基本資│      │  健康保險卡│
│  │  │  │    │      │    │  料表、開戶時│      │  1 張      │
│  │  │  │    │      │    │  之監視器畫面│      │(4)基本資料表│
│  │  │  │    │      │    │  、偽造之國民│      │  上「黃向豪│
│  │  │  │    │      │    │  身分證影本、│      │  」印文1 枚│
│  │  │  │    │      │    │  對帳單（雲檢│      │            │
│  │  │  │    │      │    │  99偵字第23號│      │            │
│  │  │  │    │      │    │  卷第23頁至第│      │            │
│  │  │  │    │      │    │  28頁）。    │      │            │
├─┼─┼─┼──┼───┼──┼───────┼───┼──────┤
│２│蔡│何│台北│陽信商│98年│(1)98年11月24日│起訴書│(1)偽造之「何│
│  │吉│嘉│市文│業銀行│10月│  陽信木柵字第│犯罪事│  嘉豪」印章│
│  │銘│豪│山區│木柵分│26日│  980048號函暨│實四1.│  1 枚      │
│  │  │  │木柵│行017-│    │  所附存摺存款│、起訴│(2)偽造之「何│
│  │  │  │路三│010-10│    │  印鑑卡、申請│書附表│  嘉豪」國民│
│  │  │  │段96│4785號│    │  書、偽造之國│五編號│  身分證1 張│
│  │  │  │號  │      │    │  民身分證影本│五帳戶│(3)變造之「何│
│  │  │  │    │      │    │  、變造之全民│      │  嘉豪」全民│
│  │  │  │    │      │    │  健康保險卡影│      │  健康保險卡│
│  │  │  │    │      │    │  本（雲檢99偵│      │  1張       │
│  │  │  │    │      │    │  字第23號卷第│      │(3)存摺存款印│
│  │  │  │    │      │    │  87頁第89頁）│      │  鑑卡上「何│
│  │  │  │    │      │    │  。          │      │  嘉豪」署押│
│  │  │  │    │      │    │              │      │  1 枚、印文│
│  │  │  │    │      │    │              │      │  7 枚      │
│  │  │  │    │      │    │              │      │(4)申請書上「│
│  │  │  │    │      │    │              │      │  何嘉豪」署│
│  │  │  │    │      │    │              │      │  押2 枚、印│
│  │  │  │    │      │    │              │      │  文2枚     │
└─┴─┴─┴──┴───┴──┴───────┴───┴──────┘
附表二：被告蔡吉銘部分
┌─┬─┬─────────────┬──────┬───────────┬────┐
│編│被│詐欺時間及手段            │付款日、詐得│證據名稱及其頁數      │偵查案號│
│號│害│                          │金額（新臺幣│                      │        │
│  │人│                          │）及匯款帳戶│                      │        │
├─┼─┼─────────────┼──────┼───────────┼────┤
│１│林│詐欺集團成員於98年11月4 日│98年11月4 日│1.林映均之反詐騙諮詢專│雲林地檢│
│  │映│9 時49分許，撥打電話予被害│、180,000 元│  線紀錄表、受理刑事案│99年度偵│
│  │均│人林映均，假冒為警員及書記│、台北富邦商│  件報案三聯單（雲檢99│字第23號│
│  │  │官童榮太，佯稱破獲洗錢案，│業銀行帳戶  │  偵字23號卷第16頁、第│        │
│  │  │其中有2 個人頭帳戶是被害人│            │  17頁）。            │        │
│  │  │所有，因涉嫌詐欺、偽造文書│            │2.林映均之存摺存款存入│        │
│  │  │、人頭帳戶，須將存款提出並│            │  存根1 張（雲檢99偵字│        │
│  │  │匯至指定帳戶，以利檢警調查│            │  23號卷第69頁）。    │        │
│  │  │云云，致被害人林映均不知有│            │                      │        │
│  │  │詐而陷於錯誤，於同日13時許│            │                      │        │
│  │  │以無摺存款方式，存入180,00│            │                      │        │
│  │  │0 元至被告蔡吉銘冒用黃向豪│            │                      │        │
│  │  │名義申設之台北富邦商業銀行│            │                      │        │
│  │  │帳戶內，且旋遭提領一空。  │            │                      │        │
├─┼─┼─────────────┼──────┼───────────┼────┤
│２│徐│詐欺集團成員於98年11月6 日│98年11月6 日│1.徐子茜之反詐騙案件紀│（公訴檢│
│  │子│14時許，撥打電話予被害人徐│、250,000 元│  錄表、受理刑事案件報│察官補充│
│  │茜│子茜，假冒雲林地檢署檢察官│陽信商業銀行│  案三聯單（本院卷(四)第│理由書（│
│  │  │及警察單位，佯稱被害人所有│帳戶        │  75頁 、第78頁）。   │見本院卷│
│  │  │之帳戶涉及刑事案件，須清空│            │2.徐子茜之陽信商業銀行│(四)第175 │
│  │  │其現有的帳戶，並匯入提供之│            │  存款送款單1 紙（本院│頁至第17│
│  │  │6 個帳戶，待釐清案情後即會│            │  卷(四)第79頁）。      │6頁）   │
│  │  │歸還云云，致被害人徐子茜不│            │3.冒用何嘉豪名義所申設│        │
│  │  │知有詐而陷於錯誤，於98年11│            │  之陽信商業銀行開戶資│        │
│  │  │月6 日至11日間共匯款6 筆，│            │  料及往來交易明細各1 │        │
│  │  │其中1 筆於98年11月6 日14時│            │  份（雲檢99偵字23號卷│        │
│  │  │許，匯款250,000 元至被告蔡│            │  第87頁至第90頁）。  │        │
│  │  │吉銘冒用何嘉豪名義申設之陽│            │                      │        │
│  │  │信商業銀行帳戶內，且旋遭提│            │                      │        │
│  │  │領一空。                  │            │                      │        │
├─┼─┼─────────────┼──────┼───────────┼────┤
│３│游│詐欺集團成員於98年11月7 日│98年11月7 日│1.游振興之反詐騙諮詢專│雲林地檢│
│  │振│某時許，撥打電話予被害人游│、29,989元、│  線紀錄表、受理刑事案│99年度偵│
│  │興│振興，佯稱係PCHOME購物網站│陽信商業銀行│  件報案三聯單（雲檢99│字第23號│
│  │  │，因被害人先前分期付款設定│帳戶        │  偵字23號卷第18頁、第│        │
│  │  │有誤，誤設定成12期，會有遠│            │  19頁）。            │        │
│  │  │東商業銀行人員與其接洽，稍│            │2.游振興之郵政自動櫃員│        │
│  │  │後被害人即接到另一詐騙集團│            │  機交易明細表1 張（雲│        │
│  │  │成員電話，要求其至附近提款│            │  檢99偵字23號卷第85頁│        │
│  │  │機操作手續，才能取消設定錯│            │  ）。                │        │
│  │  │誤的分期付款交易云云，致被│            │3.冒用何嘉豪名義所申設│        │
│  │  │害人游振興不知有詐而陷於錯│            │  之陽信商業銀行開戶資│        │
│  │  │誤，依詐欺集團成員之指示操│            │  料及往來交易明細各1 │        │
│  │  │作自動櫃員機，匯款29,989元│            │  份（雲檢99偵字23號卷│        │
│  │  │至被告蔡吉銘冒用何嘉豪名義│            │  第87頁至第90頁）。  │        │
│  │  │申設之陽信商業銀行帳戶內，│            │                      │        │
│  │  │且旋遭提領一空。          │            │                      │        │
└─┴─┴─────────────┴──────┴───────────┴────┘
附表三：被告鄭以徽部分
┌─┬─┬─┬──┬───┬──┬──────┬───┬──────┐
│編│被│被│申辦│帳號  │申辦│證據        │備註  │偽造之物    │
│  │  │害│地點│      │時間│            │      │            │
│號│告│人│    │      │    │            │      │            │
├─┼─┼─┼──┼───┼──┼──────┼───┼──────┤
│１│鄭│林│高雄│星展銀│98年│(1)99年1 月20│起訴書│(1)偽造之「林│
│  │以│彤│市三│行高雄│11月│  日（99）星│犯罪事│  彤恩」印章│
│  │徽│恩│民區│分行（│27日│  展高發字第│實四1.│  1 枚      │
│  │  │  │九如│起訴書│    │  3 號函暨所│、起訴│(2)偽造之「林│
│  │  │  │二路│誤載為│    │  附開戶申請│書附表│  彤恩」國民│
│  │  │  │599 │鼓山分│    │  書、帳戶相│五編號│  身分證1張 │
│  │  │  │號  │行】81│    │  關服務申請│七帳戶│  （即扣案如│
│  │  │  │    │0-0040│    │  書、偽造之│      │  附表十七編│
│  │  │  │    │043295│    │  國民身分證│      │  號4所示之 │
│  │  │  │    │85號  │    │  影本、變造│      │  物）      │
│  │  │  │    │      │    │  之健保卡影│      │(3)變造之「林│
│  │  │  │    │      │    │  本（雲檢98│      │  彤恩」全民│
│  │  │  │    │      │    │  偵字第6138│      │  健康保險卡│
│  │  │  │    │      │    │  號卷第55頁│      │  1 張（即扣│
│  │  │  │    │      │    │  至第60頁）│      │  案如附表十│
│  │  │  │    │      │    │  。        │      │  七編號5所 │
│  │  │  │    │      │    │            │      │  示之物）  │
│  │  │  │    │      │    │            │      │(4)開戶申請書│
│  │  │  │    │      │    │            │      │  上「林彤恩│
│  │  │  │    │      │    │            │      │  」署押1 枚│
│  │  │  │    │      │    │            │      │(5)帳戶相關服│
│  │  │  │    │      │    │            │      │  務申請書書│
│  │  │  │    │      │    │            │      │  上「林彤恩│
│  │  │  │    │      │    │            │      │  」署押1枚 │
│  │  │  │    │      │    │            │      │  、印文2枚 │
└─┴─┴─┴──┴───┴──┴──────┴───┴──────┘
附表四：被告鄭以徽部分
┌─┬─┬─────────────┬──────┬───────────┬────┐
│編│被│詐欺時間及手段            │付款日、詐得│證據名稱及其頁數      │偵查案號│
│號│害│                          │金額（新臺幣│                      │        │
│  │人│                          │）及匯款帳戶│                      │        │
├─┼─┼─────────────┼──────┼───────────┼────┤
│１│鄭│詐欺集團成員於98年12月17日│98年12月17日│1.鄭如玲之反詐騙案件紀│雲林地檢│
│  │如│9 時10分許，撥打電話予被害│、400,000 元│  錄表1 份（雲檢98偵字│98年度偵│
│  │玲│人鄭如玲，假冒為警員並佯稱│、星展商業銀│  6138號卷第90頁）。  │字第6138│
│  │  │有被害人之新竹地院傳票1 張│行帳戶      │2.偽造之個人資料外洩授│號      │
│  │  │，須淨空帳戶內所有的錢，存│            │  權止付聲明書1 份、臺│        │
│  │  │入指定之帳戶內，以利檢警調│            │  灣新竹地方法院檢察總│        │
│  │  │查云云，致被害人鄭如玲不知│            │  署執行公正處監管信託│        │
│  │  │有詐而陷於錯誤，於當日共匯│            │  證明2 份（雲檢98偵字│        │
│  │  │款4 筆，其中1 筆於該日15時│            │  6138號卷第93頁至第95│        │
│  │  │16 分 許匯款400,000 元至被│            │  頁）。              │        │
│  │  │告鄭以徽冒用林彤恩名義申設│            │3.冒用林彤恩名義所申設│        │
│  │  │之星展商業銀行帳戶內，且旋│            │  之星展商業銀行開戶資│        │
│  │  │遭提領一空。              │            │  料及往來交易明細各1 │        │
│  │  │                          │            │  份（雲檢98偵字6138號│        │
│  │  │                          │            │  卷第55頁至第60頁）。│        │
└─┴─┴─────────────┴──────┴───────────┴────┘
附表五：被告何思葦部分
┌─┬─┬─┬──┬───┬──┬───────┬───┬──────┐
│編│被│被│申辦│帳號  │申辦│證據          │備註  │偽造之物    │
│  │  │害│地點│      │時間│              │      │            │
│號│告│人│    │      │    │              │      │            │
├─┼─┼─┼──┼───┼──┼───────┼───┼──────┤
│１│何│胡│高雄│合作金│98年│(1)被害人胡純鳳│犯罪事│(1)偽造之「胡│
│  │思│純│市鼓│庫商業│12月│  之指訴（雲檢│實四1.│  純鳳」印章│
│  │葦│鳳│山區│銀行鼓│15日│  98偵第6138號│、起訴│  1 枚      │
│  │  │  │中華│山分行│（起│  第78頁至79  │書附表│(2)偽造之「胡│
│  │  │  │一路│006-34│訴書│  頁）（本院卷│五編號│  純鳳」國民│
│  │  │  │352 │658721│附表│  (四)第114頁至 │八帳戶│  身分證 1張│
│  │  │  │號  │31802 │誤載│  第116頁）。 │      │  （即扣案如│
│  │  │  │    │號    │為98│(2)99年1 月28日│      │  附表十八編│
│  │  │  │    │      │年12│  合金鼓山字第│      │  號1所示之 │
│  │  │  │    │      │月7 │  0000000000號│      │  物）      │
│  │  │  │    │      │日）│  函暨所附金融│      │(3)變造之「胡│
│  │  │  │    │      │    │  卡全部資料查│      │  純鳳」全民│
│  │  │  │    │      │    │  詢單、客戶當│      │  健康保險卡│
│  │  │  │    │      │    │  月份交易資料│      │  1 張（即扣│
│  │  │  │    │      │    │  查詢單、存款│      │  案如附表十│
│  │  │  │    │      │    │  印鑑卡、偽造│      │  八編號 2所│
│  │  │  │    │      │    │  之國民身分證│      │  示之物）  │
│  │  │  │    │      │    │  影本（雲檢98│      │(4)存款印鑑卡│
│  │  │  │    │      │    │  偵字第6138號│      │「胡純鳳」署│
│  │  │  │    │      │    │  卷第81頁至第│      │  押1 枚、印│
│  │  │  │    │      │    │  85頁）      │      │  文2 枚    │
└─┴─┴─┴──┴───┴──┴───────┴───┴──────┘
附表六：被告何思葦部分
┌─┬─┬─────────────┬──────┬───────────┬────┐
│編│被│詐欺時間及手段            │付款日、詐得│證據名稱及其頁數      │偵查案號│
│號│害│                          │金額（新臺幣│                      │        │
│  │人│                          │）及匯款帳戶│                      │        │
├─┼─┼─────────────┼──────┼───────────┼────┤
│１│蘇│詐欺集團成員於99年1 月14日│99年1 月14日│1.蘇昱蓁之反詐騙諮詢專│雲林地檢│
│  │昱│11時58分許，撥打電話予被害│、261,000 元│  線紀錄表、受理刑事案│98年度偵│
│  │蓁│人蘇昱蓁，假冒為書記官及警│、合作金庫商│  件報案三聯單（雲檢98│字第6138│
│  │  │員，並佯稱被害人帳戶已被監│業銀行帳戶  │  偵字6138號卷第86 頁 │號      │
│  │  │控，為何未前往開庭，須將存│            │  、第89頁）。        │        │
│  │  │款提出，存入指定之帳戶內，│            │2.蘇昱蓁之存款憑條1 紙│        │
│  │  │以利檢警調查云云，致被害人│            │  （本院卷(四)第121 頁）│        │
│  │  │蘇昱蓁不知有詐而陷於錯誤，│            │  。                  │        │
│  │  │於同日15時2 分，匯款261,00│            │3.冒用胡純鳳名義所申設│        │
│  │  │0 元至被告何思葦冒用胡純鳳│            │  之合作金庫商業銀行開│        │
│  │  │名義申設之合作金庫商業銀行│            │  戶資料及往來交易明細│        │
│  │  │帳戶內，且旋遭提領一空。  │            │  各1 份（雲檢98偵字61│        │
│  │  │                          │            │  38號卷第81頁至第85頁│        │
│  │  │                          │            │  ）。                │        │
└─┴─┴─────────────┴──────┴───────────┴────┘
附表七：同案被告陳新火部分
┌─┬─┬─┬──┬───┬──┬───────┬───┬──────┐
│編│被│被│申辦│帳號  │申辦│證據          │備註  │偽造之物    │
│  │  │害│地點│      │時間│              │      │            │
│號│告│人│    │      │    │              │      │            │
├─┼─┼─┼──┼───┼──┼───────┼───┼──────┤
│１│陳│鄭│臺南│第一商│98年│(1)98年11月17日│起訴書│(1)偽造之「鄭│
│  │新│清│縣佳│業銀行│10月│  一佳里字第00│犯罪事│  清安」印章│
│  │火│安│里鎮│佳里分│27日│  206 號函暨所│實四1.│  1 枚      │
│  │  │  │文化│行624-│    │  附各類存款開│、起訴│(2)偽造之「鄭│
│  │  │  │路  │-504-6│    │  戶暨互往來業│書附表│  清安」國民│
│  │  │  │225 │1660號│    │  務項目申請書│五編號│  身分證1張 │
│  │  │  │號  │      │    │  、未登摺帳項│三帳戶│(3)變造之「鄭│
│  │  │  │    │      │    │  查詢清單、偽│      │  清安」全民│
│  │  │  │    │      │    │  造之國民身分│      │  健康保險卡│
│  │  │  │    │      │    │  證影本（雲檢│      │  1 張      │
│  │  │  │    │      │    │  99偵字第627 │      │(4)各類存款開│
│  │  │  │    │      │    │  號卷第37頁至│      │  戶暨往來業│
│  │  │  │    │      │    │  第39頁）。  │      │  務項目申請│
│  │  │  │    │      │    │              │      │  書上「鄭清│
│  │  │  │    │      │    │              │      │  安」署押2 │
│  │  │  │    │      │    │              │      │  枚、印文2 │
│  │  │  │    │      │    │              │      │  枚        │
├─┤  ├─┼──┼───┼──┼───────┼───┼──────┤
│２│  │龔│臺南│第一商│98年│(1)98年11月4 日│起訴書│(1)偽造之「龔│
│  │  │百│市夏│業銀行│10月│  一金城字第00│犯罪事│  百陽」印章│
│  │  │陽│林路│金城分│27日│  309 號函暨所│實四1.│  1 枚      │
│  │  │  │105 │行607-│    │  附各類存款開│、起訴│(2)偽造之「龔│
│  │  │  │號  │680424│    │  戶暨往來業務│書附表│  百陽」國民│
│  │  │  │    │56號  │    │  項目申請書、│五編號│  身分證1張 │
│  │  │  │    │      │    │  未登摺帳項查│四帳戶│(3)變造之「龔│
│  │  │  │    │      │    │  詢清單、存戶│      │  百陽」全民│
│  │  │  │    │      │    │  餘額留存設定│      │  健康保險卡│
│  │  │  │    │      │    │  及解除登錄單│      │  1 張      │
│  │  │  │    │      │    │  、印鑑卡、證│      │(4)印鑑卡「龔│
│  │  │  │    │      │    │  明文件、偽造│      │  百陽」署押│
│  │  │  │    │      │    │  之國民身分證│      │  1 枚、印文│
│  │  │  │    │      │    │  影本（雲檢99│      │  2 枚      │
│  │  │  │    │      │    │  偵字第627號 │      │(5)各類存款開│
│  │  │  │    │      │    │  卷第44頁至第│      │  戶暨往來業│
│  │  │  │    │      │    │  53頁）。    │      │  務項目申請│
│  │  │  │    │      │    │              │      │  書上「龔百│
│  │  │  │    │      │    │              │      │  陽」署押2 │
│  │  │  │    │      │    │              │      │  枚、印文5 │
│  │  │  │    │      │    │              │      │  枚        │
├─┼─┼─┼──┼───┼──┼───────┼───┼──────┤
│3 │陳│陳│臺中│台中商│98年│(1)被害人陳昭德│起訴書│(1)偽造之「陳│
│  │新│昭│縣豐│業銀行│11月│  之指訴（雲檢│犯罪事│  昭德」印章│
│  │火│德│原市│南豐原│26日│  99偵字第434 │實四1.│  1 枚      │
│  │  │  │中山│分行05│    │  號卷第14頁至│、起訴│(2)偽造之「陳│
│  │  │  │路  │03-049│    │  第15頁）。  │書附表│  昭德」國民│
│  │  │  │232 │105979│    │(2)99年2 月4 日│五編號│  身分證1張 │
│  │  │  │號  │3號   │    │  中南豐字第09│十帳戶│  （即扣案如│
│  │  │  │    │      │    │  000000000 號│      │  附表十七編│
│  │  │  │    │      │    │  函暨所附申請│      │  號 8所示之│
│  │  │  │    │      │    │  書、交易明細│      │  物）      │
│  │  │  │    │      │    │  、偽造之身分│      │(3)變造之「陳│
│  │  │  │    │      │    │  證影本、變造│      │  昭德」全民│
│  │  │  │    │      │    │  之全民健康保│      │  健康保險卡│
│  │  │  │    │      │    │  險卡影本（雲│      │  1 張（即扣│
│  │  │  │    │      │    │  檢99偵字第62│      │  案如附表十│
│  │  │  │    │      │    │  7號卷第70 頁│      │  七編號9所 │
│  │  │  │    │      │    │  至第73頁）。│      │  示之物）  │
│  │  │  │    │      │    │              │      │(4)申請書上「│
│  │  │  │    │      │    │              │      │  陳昭德」署│
│  │  │  │    │      │    │              │      │  押2 枚、印│
│  │  │  │    │      │    │              │      │  文2 枚    │
├─┤  │  ├──┼───┼──┼───────┼───┼──────┤
│4 │  │  │臺中│三信商│98年│(1)被害人陳昭德│起訴書│(1)偽造之「陳│
│  │  │  │縣豐│業銀行│12月│  之指訴（雲檢│犯罪事│  昭德」印章│
│  │  │  │原市│中山分│7 日│  99偵字第434 │實四1.│  1 枚      │
│  │  │  │大明│行147-│    │  號卷第14頁至│、起訴│(2)偽造之「陳│
│  │  │  │路9 │-26300│    │  第15頁）。  │書附表│  昭德」國民│
│  │  │  │號  │82605 │    │(2)99年1 月29三│五編號│  身分證1張 │
│  │  │  │    │號    │    │  信銀管字第09│九帳戶│  （即扣案如│
│  │  │  │    │      │    │  900353號函暨│      │  附表十七編│
│  │  │  │    │      │    │  所附客戶基本│      │  號8所示之 │
│  │  │  │    │      │    │  資料、活期性│      │  物）      │
│  │  │  │    │      │    │  存款明細分類│      │(3)變造之「陳│
│  │  │  │    │      │    │  帳查詢、業務│      │  昭德」全民│
│  │  │  │    │      │    │  申辦明細表、│      │  健康保險卡│
│  │  │  │    │      │    │  偽造之國民身│      │  1 張（即扣│
│  │  │  │    │      │    │  分證影本、變│      │  案如附表十│
│  │  │  │    │      │    │  造之健康保險│      │  七編號9所 │
│  │  │  │    │      │    │  卡影本（雲檢│      │  示之物）  │
│  │  │  │    │      │    │  99偵字第627 │      │(4)存款業務總│
│  │  │  │    │      │    │  號卷第5頁至 │      │  約定書上「│
│  │  │  │    │      │    │  第9 頁）。  │      │  陳昭德」署│
│  │  │  │    │      │    │(3)99年10月12三│      │  押2 枚、印│
│  │  │  │    │      │    │  信銀管字第09│      │  文7 枚    │
│  │  │  │    │      │    │  903762號函暨│      │            │
│  │  │  │    │      │    │  所附存款業務│      │            │
│  │  │  │    │      │    │  總約定書、客│      │            │
│  │  │  │    │      │    │  戶帳卡明細單│      │            │
│  │  │  │    │      │    │  、偽造之國民│      │            │
│  │  │  │    │      │    │  身分證影本、│      │            │
│  │  │  │    │      │    │  變造之全民健│      │            │
│  │  │  │    │      │    │  康保險卡影本│      │            │
│  │  │  │    │      │    │  （本院卷(三)第│      │            │
│  │  │  │    │      │    │  189 頁至第19│      │            │
│  │  │  │    │      │    │  2 頁）。    │      │            │
│  │  │  │    │      │    │              │      │            │
└─┴─┴─┴──┴───┴──┴───────┴───┴──────┘
附表八：同案被告陳新火部分
┌─┬─┬─────────────┬──────┬───────────┬────┐
│編│被│詐欺時間及手段            │付款日、詐得│證據名稱及其頁數      │偵查案號│
│號│害│                          │金額（新臺幣│                      │        │
│  │人│                          │）及匯款帳戶│                      │        │
├─┼─┼─────────────┼──────┼───────────┼────┤
│１│王│詐欺集團成員於98年10月30日│98年10月30日│1.王婷儀之反詐騙諮詢專│雲林地檢│
│  │婷│13時許，撥打電話予被害人王│、250,000 元│  線紀錄表、受理刑事案│99年度偵│
│  │儀│婷儀，假冒檢察官佯稱被害人│、第一商業銀│  件報案三聯單（雲檢99│字第627 │
│  │  │因身分證遭人冒用，銀行帳戶│行帳戶      │  偵字627 號卷第40頁、│號      │
│  │  │遭人頭洗錢犯罪，須依其指示│            │  第43頁）。          │        │
│  │  │將帳戶內的存款領出並匯至指│            │2.冒用鄭清安名義所申設│        │
│  │  │定帳戶云云，致被害人王婷儀│            │  之第一商業銀行開戶資│        │
│  │  │不知有詐而陷於錯誤，於同日│            │  料及往來交易明細各1 │        │
│  │  │13時41分許，以現金無摺臨櫃│            │  份（雲檢99偵字627 號│        │
│  │  │存款方式，存入250,000 元至│            │  卷第37頁至第39頁）。│        │
│  │  │被告陳新火冒用鄭清安名義申│            │                      │        │
│  │  │設之第一商業銀行帳戶內，且│            │                      │        │
│  │  │旋遭提領一空。            │            │                      │        │
├─┼─┼─────────────┼──────┼───────────┼────┤
│２│洪│詐欺集團成員於98年10月30日│98年10月30日│1.洪君融之反詐騙案件紀│雲林地檢│
│  │君│12時許，撥打電話予被害人洪│、400,000 元│  錄表、受理刑事案件報│99年度偵│
│  │融│君融，假冒桃園縣警官，佯稱│、第一商業銀│  案三聯單、受理詐騙帳│字第627 │
│  │  │被害人之名字遭人拿去當人頭│行帳戶      │  戶通報警示簡便格式表│號      │
│  │  │帳戶使用，須依其指示將銀行│            │  （雲檢99偵字627 號卷│        │
│  │  │定存轉入活存做一個信託帳戶│            │  第47頁反面至第48頁、│        │
│  │  │云云，致被害人洪君融不知有│            │  第54頁）。          │        │
│  │  │詐而陷於錯誤，於同日15時許│            │2.冒用龔百陽名義所申設│        │
│  │  │，匯款400,000 元至被告陳新│            │  之第一商業銀行開戶資│        │
│  │  │火冒用龔百陽名義申設之第一│            │  料及往來交易明細各1 │        │
│  │  │商業銀行帳戶內，且旋遭提領│            │  份（雲檢99偵字627 號│        │
│  │  │一空。                    │            │  卷第44頁至第47頁、第│        │
│  │  │                          │            │  49頁至第53頁）。    │        │
├─┼─┼─────────────┼──────┼───────────┼────┤
│３│薛│詐欺集團成員於98年12月30日│98年12月31日│1.薛雨青之反詐騙諮詢專│雲林地檢│
│  │雨│13時30分許，撥打電話予被害│、800,221 元│  線紀錄表、受理刑事案│99年度偵│
│  │青│人薛雨青，假冒為彰化縣警察│、三信商業銀│  件報案三聯單（雲檢99│字第627 │
│  │  │局警員，佯稱被害人證件遭詐│行帳戶      │  偵字627 號卷第11頁、│號      │
│  │  │騙集團冒用，並指示被害人於│            │  第14頁）。          │        │
│  │  │12月31日9 時回撥電話，詐騙│            │2.偽造之法務部執行凍結│        │
│  │  │集團人員謊稱須將定存解除匯│            │  管制命令1 份、個人資│        │
│  │  │款予指定之帳戶供監管，以利│            │  料外洩授權止付聲明書│        │
│  │  │檢警調查云云，致被害人薛雨│            │  2 份（雲檢99偵字627 │        │
│  │  │青不知有詐而陷於錯誤，於98│            │  號卷第15頁至第17頁）│        │
│  │  │年12月31日11時許，匯款800,│            │  。                  │        │
│  │  │221 元至被告陳新火冒用陳昭│            │3.冒用陳昭德名義所申設│        │
│  │  │德名義申設之三信商業銀行帳│            │  之三信商業銀行開戶資│        │
│  │  │戶內，且旋遭提領一空。    │            │  料及往來交易明細各1 │        │
│  │  │                          │            │  份（雲檢99偵字627 號│        │
│  │  │                          │            │  卷第5 頁至第10頁）。│        │
├─┼─┼─────────────┼──────┼───────────┼────┤
│４│李│詐欺集團成員於98年12月30日│98年12月30日│1.李麗萍之反詐騙諮詢專│雲林地檢│
│  │麗│10時許，撥打電話予被害人李│、190,000 元│  線紀錄表、受理刑事案│99年度偵│
│  │萍│麗萍，假冒為新竹地檢檢察官│、臺中商業銀│  件報案三聯單（雲檢99│字第627 │
│  │  │及書記官，佯稱被害人帳戶遭│行帳戶      │  偵字627 號卷第64頁、│號      │
│  │  │盜用，要凍結其帳戶，須將存│            │  第68頁）。          │        │
│  │  │款領出並匯至指定帳戶內，以│            │2.李麗萍之無摺存款存入│        │
│  │  │利檢警調查云云，致被害人李│            │  通知聯（雲檢99偵字62│        │
│  │  │麗萍不知有詐而陷於錯誤，於│            │  7 號卷第69頁）。    │        │
│  │  │同日14時28分，匯款190, 000│            │3.冒用陳昭德名義所申設│        │
│  │  │元至被告陳新火冒用陳昭德名│            │  之臺中商業銀行開戶資│        │
│  │  │義申設之臺中商業銀行帳戶內│            │  料及往來交易明細各1 │        │
│  │  │，且旋遭提領一空。        │            │  份（雲檢99偵字627 號│        │
│  │  │                          │            │  卷第70頁至第73頁）。│        │
└─┴─┴─────────────┴──────┴───────────┴────┘
附表九：
┌─┬─┬─┬──┬───┬──┬──────┬───┬──────┐
│編│被│被│申辦│帳號  │申辦│證據        │備註  │偽造之物    │
│  │  │害│地點│      │時間│            │      │            │
│號│告│人│    │      │    │            │      │            │
├─┼─┼─┼──┼───┼──┼──────┼───┼──────┤
│１│不│黃│高雄│台北富│98年│(1)被害人黃熙│起訴書│(1)偽造之「黃│
│  │詳│熙│市前│邦商業│10月│  林之指訴（│犯罪事│  熙林」印章│
│  │男│林│鎮區│銀行股│12日│  雲檢98偵字│實四1.│  1 枚      │
│  │子│  │保泰│份有限│    │  第6155號卷│、起訴│(2)偽造之「黃│
│  │  │  │路  │公司前│    │  第144 頁至│書附表│  熙林」國民│
│  │  │  │289 │鎮分行│    │  第146 頁）│五編號│  身分證1張 │
│  │  │  │號  │736- 1│    │   。       │一帳戶│(3)變造之「黃│
│  │  │  │    │68-221│    │(2)98年10月21│      │  熙林」全民│
│  │  │  │    │840號 │    │  日北富銀總│      │  健康保險卡│
│  │  │  │    │      │    │  務字第9809│      │  1 張      │
│  │  │  │    │      │    │  6 號函暨所│      │(4)印鑑卡上「│
│  │  │  │    │      │    │  附偽造之國│      │  黃熙林」署│
│  │  │  │    │      │    │  民身分證影│      │  押1枚 、印│
│  │  │  │    │      │    │  本、開戶時│      │  文3枚     │
│  │  │  │    │      │    │  之監視器畫│      │            │
│  │  │  │    │      │    │  面（雲檢98│      │            │
│  │  │  │    │      │    │  偵字第6155│      │            │
│  │  │  │    │      │    │  號卷第50頁│      │            │
│  │  │  │    │      │    │  至第53頁背│      │            │
│  │  │  │    │      │    │  面）。    │      │            │
│  │  │  │    │      │    │(3)99年10月1 │      │            │
│  │  │  │    │      │    │  日北富銀前│      │            │
│  │  │  │    │      │    │  鎮字第0991│      │            │
│  │  │  │    │      │    │  000029號函│      │            │
│  │  │  │    │      │    │  暨所附偽造│      │            │
│  │  │  │    │      │    │  之國民身分│      │            │
│  │  │  │    │      │    │  證影本、印│      │            │
│  │  │  │    │      │    │  鑑卡、對帳│      │            │
│  │  │  │    │      │    │  單查詢（本│      │            │
│  │  │  │    │      │    │  院卷(三)第19│      │            │
│  │  │  │    │      │    │  4 頁至第19│      │            │
│  │  │  │    │      │    │  6 頁）。  │      │            │
├─┤  ├─┼──┼───┼──┼──────┼───┼──────┤
│２│  │陳│高雄│華南商│98年│(1)被害人陳忠│起訴書│(1)偽造之「陳│
│  │  │忠│縣仁│業銀行│10月│  和之指訴（│犯罪事│  忠和」印章│
│  │  │和│武鄉│仁武分│12日│  雲檢98偵第│實四1.│  1 枚      │
│  │  │  │中正│行722-│    │  6155號第14│、起訴│(2)偽造之「陳│
│  │  │  │路41│200-00│    │  7 頁第149 │書附表│  忠和」國民│
│  │  │  │號  │5611號│    │  頁）。    │五編號│  身分證1張 │
│  │  │  │    │      │    │(2)98年10月22│二帳戶│(3)變造之「陳│
│  │  │  │    │      │    │  日華仁存字│      │  忠和」全民│
│  │  │  │    │      │    │  第980001號│      │  健康保險卡│
│  │  │  │    │      │    │  函暨所附開│      │  1 張      │
│  │  │  │    │      │    │  戶基本資料│      │(4)印鑑卡上「│
│  │  │  │    │      │    │  、印鑑卡、│      │  陳忠和」署│
│  │  │  │    │      │    │  偽造之國民│      │  押1 枚、印│
│  │  │  │    │      │    │  身分證影本│      │  文2 枚    │
│  │  │  │    │      │    │  （雲檢98偵│      │            │
│  │  │  │    │      │    │  字第6155號│      │            │
│  │  │  │    │      │    │  卷第54頁至│      │            │
│  │  │  │    │      │    │  第55頁）。│      │            │
└─┴─┴─┴──┴───┴──┴──────┴───┴──────┘
附表十：
┌─┬─┬─────────────┬──────┬───────────┬────┐
│編│被│詐欺時間及手段            │付款日、詐得│證據名稱及其頁數      │偵查案號│
│號│害│                          │金額（新臺幣│                      │        │
│  │人│                          │）及匯款帳戶│                      │        │
├─┼─┼─────────────┼──────┼───────────┼────┤
│１│謝│詐欺集團成員於98年10月27日│98年10月27│1.謝宜珊之存款存入憑條│雲林地檢│
│  │宜│9 時許，撥打電話予被害人謝│  日、385,00│  2 紙（雲檢98偵字6155│98年度偵│
│  │珊│宜珊，假冒雲林地檢署劉文凱│  0 元、富邦│  號卷第167 頁至第168 │字第6155│
│  │  │書記官，佯稱被害人因涉嫌一│  商業銀行帳│  頁）。              │號      │
│  │  │件詐欺案，須依其指示將帳戶│  戶        │2.謝宜珊之反詐騙諮詢專│        │
│  │  │內的存款全部領出云云，致被│98年10月27│  線紀錄表、受理刑事案│        │
│  │  │害人謝宜珊不知有詐而陷於錯│  日、146,00│  件報案三聯單（雲檢98│        │
│  │  │誤，於同日12時許，被害人自│  0 元、華南│  偵字6155號卷第57頁、│        │
│  │  │其帳戶內提領出385,000 元，│  商業銀行帳│  第60頁）。          │        │
│  │  │存入冒用黃熙林名義申設之台│  戶        │3.冒用黃熙林名義所申設│        │
│  │  │北富邦商業銀行帳戶內，另於│            │  之台北富邦商業銀行存│        │
│  │  │同日13時30分許，存入146,00│            │  摺存戶內容查詢及對帳│        │
│  │  │0 元於冒用陳忠和名義申設之│            │  單查詢各1 份（雲檢98│        │
│  │  │華南商業銀行帳戶內，且旋遭│            │  偵字6155號卷第156 頁│        │
│  │  │提領一空。                │            │  至第159 頁）。      │        │
│  │  │                          │            │4.冒用陳忠和名義所申設│        │
│  │  │                          │            │  之華南商業銀行開戶資│        │
│  │  │                          │            │  料及往來交易明細各1 │        │
│  │  │                          │            │  份（雲檢98偵字6155號│        │
│  │  │                          │            │  卷第54頁至第55頁）。│        │
└─┴─┴─────────────┴──────┴───────────┴────┘
附表十一：同案被告李國方（即起訴書犯罪事實四、1.後段部分
          〉部分
┌─┬─┬────────────────────────┬──────┐
│編│被│犯罪事實                                        │偽造之物    │
│號│告│                                                │            │
├─┼─┼────────────────────────┼──────┤
│1 │李│李國方因遭多件刑事案件通緝，為躲避警方查驗身分，│(1)變造之「李│
│  │國│而逕自拿取不知情之李承昌身分資料，以上開方式，沿│  承昌」全民│
│  │方│用其兄弟「李承昌」之名義，偽造「李承昌」名義之全│  健康保險卡│
│  │  │民健康保險卡，以供對外出示身分而躲避通緝之追捕，│  1 張      │
│  │  │足以生損害於李承昌及中央健康保險局對全民健康保險│            │
│  │  │卡核發業務之正確性。                            │            │
└─┴─┴────────────────────────┴──────┘
附表十二：同案被告陳新火（即起訴書犯罪事實四、3.部分〈申
          請行動電話門號部分〉部分
┌─┬─┬─┬──┬───┬──┬───────┬───┬──────┐
│編│被│被│申辦│行動電│申辦│證據          │備註  │偽造之物    │
│  │  │害│地點│話門號│時間│              │      │            │
│號│告│人│    │      │    │              │      │            │
├─┼─┼─┼──┼───┼──┼───────┼───┼──────┤
│1 │陳│陳│臺中│門號09│98年│(1)被害人陳昭德│起訴書│(1)偽造之「陳│
│  │新│昭│縣豐│834053│11月│  之指訴（雲檢│犯罪事│  昭德」國民│
│  │火│德│原市│93號  │26日│  99偵字第434 │實四3.│  身分證1張 │
│  │  │  │之台│      │    │  號卷第14頁至│      │(2)變造之「陳│
│  │  │  │灣大│      │    │  第15頁）。  │      │  昭德」全民│
│  │  │  │哥大│      │    │(2)台灣大哥大股│      │  健康保險卡│
│  │  │  │豐原│      │    │  份有限公司99│      │  1 張      │
│  │  │  │中山│      │    │  年1 月27日法│      │(3)申請書上「│
│  │  │  │店  │      │    │  大字第099012│      │  陳昭德」署│
│  │  │  │    │      │    │  913號函暨預 │      │  押1 枚    │
│  │  │  │    │      │    │  付卡申請書各│      │            │
│  │  │  │    │      │    │  1 份（雲檢99│      │            │
│  │  │  │    │      │    │  偵字627號卷 │      │            │
│  │  │  │    │      │    │  第19頁至第20│      │            │
│  │  │  │    │      │    │  頁）。      │      │            │
├─┤  │  ├──┼───┼──┼───────┼───┼──────┤
│2 │  │  │臺中│門號09│98年│(1)被害人陳昭德│犯罪事│(1)偽造之「陳│
│  │  │  │縣神│814162│11月│  之指訴（雲檢│實四３│  昭德」國民│
│  │  │  │岡鄉│42號  │26日│  99偵字第434 │      │  身分證1張 │
│  │  │  │之遠│      │    │  號卷第14頁至│      │(2)變造之「陳│
│  │  │  │傳電│      │    │  第15頁）。  │      │  昭德」全民│
│  │  │  │信股│      │    │(2)遠傳電信股份│      │  健康保險卡│
│  │  │  │份有│      │    │  有限公司99年│      │  1 張      │
│  │  │  │限公│      │    │  2 月1 日遠傳│      │(3)申請書上「│
│  │  │  │司神│      │    │  （企營）字第│      │  陳昭德」署│
│  │  │  │岡社│      │    │  00000000000 │      │  押1 枚    │
│  │  │  │口特│      │    │  號函暨門號申│      │            │
│  │  │  │約服│      │    │  請資料各1 份│      │            │
│  │  │  │務中│      │    │  （雲檢99偵字│      │            │
│  │  │  │心  │      │    │  627 號卷第21│      │            │
│  │  │  │    │      │    │  頁至第22頁）│      │            │
│  │  │  │    │      │    │  。          │      │            │
└─┴─┴─┴──┴───┴──┴───────┴───┴──────┘
附表十三：
┌─┬─┬─┬──┬───┬──┬────────────┬───────┐
│編│被│被│申辦│帳號  │申辦│證據                    │備註          │
│  │  │害│地點│      │時間│                        │              │
│號│告│人│    │      │    │                        │              │
├─┼─┼─┼──┼───┼──┼────────────┼───────┤
│１│鄭│林│高雄│合作金│98年│(1)99年2 月9 日合金三民字│（公訴檢察官補│
│  │以│彤│市博│庫商業│12月│  第09900006 41 號函、開│充理由書（見本│
│  │徽│恩│愛一│銀行三│7 日│  戶綜合申請書、新開戶建│院卷(四)第175 頁│
│  │  │  │路30│民分行│    │  檔登錄單、客戶當月份交│至第176頁）   │
│  │  │  │號  │059076│    │  易資料查詢單、開戶時之│              │
│  │  │  │    │542952│    │  監視器畫面（本院卷四卷│              │
│  │  │  │    │0 號  │    │  第66頁至第69 頁 ）。  │              │
└─┴─┴─┴──┴───┴──┴────────────┴───────┘
附表十四：
┌─┬─┬─────────────┬──────┬───────────┬───┐
│編│被│詐欺時間及手段            │付款日、詐得│證據名稱及其頁數      │備註  │
│號│害│                          │金額（新臺幣│                      │      │
│  │人│                          │）及匯款帳戶│                      │      │
├─┼─┼─────────────┼──────┼───────────┼───┤
│１│楊│詐欺集團成員於98年12月17日│98年12月17日│1.楊茗嵐之受理刑事案件│（公訴│
│  │茗│11時許，撥打電話予被害人楊│、51,000元、│  報案三聯單（本院卷(四)│檢察官│
│  │嵐│茗嵐，假冒為警員及書記官，│合作金庫商業│  第74頁）。          │補充理│
│  │  │佯稱被害人資料外洩，證件遭│銀行帳戶    │2.冒用林彤恩名義所申設│由書（│
│  │  │使用作為洗錢帳號，因被害人│            │  之合作金庫商業銀行開│見本院│
│  │  │未出庭，但已找到人替其辯護│            │  戶資料及往來交易明細│卷(四)第│
│  │  │，須將帳戶內所有錢淨空，匯│            │  各1 份（本院卷(四)第66│175 頁│
│  │  │至替其辦護人戶頭內云云，致│            │  頁至第68頁）。      │至第  │
│  │  │被害人楊茗嵐不知有詐而陷於│            │                      │176 頁│
│  │  │錯誤，於同日13時39分，匯款│            │                      │）    │
│  │  │51,000元至被告鄭以徽冒用林│            │                      │      │
│  │  │彤恩名義申設之合作金庫商業│            │                      │      │
│  │  │銀行帳戶內，且旋遭提領一空│            │                      │      │
│  │  │。                        │            │                      │      │
└─┴─┴─────────────┴──────┴───────────┴───┘
附表十五：
┌─┬─┬─────────────┬──────┬───────────┬───┐
│編│被│詐欺時間及手段            │付款日、詐得│證據名稱及其頁數      │備註  │
│號│害│                          │金額（新臺幣│                      │      │
│  │人│                          │）及匯款帳戶│                      │      │
├─┼─┼─────────────┼──────┼───────────┼───┤
│１│徐│詐欺集團成員於98年11月6 日│98年11月6 日│1.徐子茜之反詐騙案件紀│（公訴│
│  │子│14時許，撥打電話予被害人徐│、250,000 元│  錄表、受理刑事案件報│檢察官│
│  │茜│子茜，假冒雲林地檢署檢察官│陽信商業銀行│  案三聯單（本院卷(四)第│補充理│
│  │  │及警察單位，佯稱被害人所有│帳戶        │  75 頁 、第78頁）。  │由書（│
│  │  │之帳戶涉及刑事案件，須清空│            │2.徐子茜之陽信商業銀行│見本院│
│  │  │其現有的帳戶，並匯入提供之│            │  存款送款單1 紙（本院│卷(四)第│
│  │  │6 個帳戶，待釐清案情後即會│            │  卷(四)第79頁）。      │175 頁│
│  │  │歸還云云，致被害人徐子茜不│            │3.冒用何嘉豪名義所申設│至第17│
│  │  │知有詐而陷於錯誤，於98年11│            │  之陽信商業銀行開戶資│6頁） │
│  │  │月6 日至11日間共匯款6 筆，│            │  料及往來交易明細各1 │      │
│  │  │其中1 筆於98年11月6 日14時│            │  份（雲檢99偵字23號卷│      │
│  │  │許，匯款250,000 元至被告蔡│            │  第87頁至第90頁）。  │      │
│  │  │吉銘冒用何嘉豪名義申設之陽│            │                      │      │
│  │  │信商業銀行帳戶內，且旋遭提│            │                      │      │
│  │  │領一空。                  │            │                      │      │
└─┴─┴─────────────┴──────┴───────────┴───┘
附表十六：
┌─┬─┬─────────────┬──────┬───────────┬────┬───┐
│編│被│詐欺時間及手段            │付款日、詐得│證據名稱及其頁數      │偵查案號│備註  │
│號│害│                          │金額（新臺幣│                      │        │      │
│  │人│                          │）及匯款帳戶│                      │        │      │
├─┼─┼─────────────┼──────┼───────────┼────┼───┤
│１│徐│詐欺集團成員於98年10月16日│98年10月16日│1.徐婉芸之華南商業銀行│雲林地檢│（公訴│
│  │婉│10時許，撥打電話予被害人徐│、240,000 元│  活期性存款存款憑條（│98年度偵│檢察官│
│  │芸│婉芸，假冒為警官，佯稱被害│、華南商業銀│  雲檢98偵字6150號卷第│字第6150│補充理│
│  │  │人的資料外洩，證件遭盜用且│行帳戶      │  52頁）。            │        │由書（│
│  │  │開立帳戶，要求其配合調查，│            │2.陳育政之華南商業銀行│        │見本院│
│  │  │另一詐騙集團成員其後即假冒│            │  開戶資料及往來交易明│        │卷(四)第│
│  │  │為書記官打電話予被害人，稱│            │  細各1 份（雲檢98偵字│        │175 頁│
│  │  │須錄音存證，電話不能掛斷，│            │  6150號卷第45頁至第47│        │至第17│
│  │  │並要被害人於下午13時30分前│            │  頁）。              │        │6 頁）│
│  │  │，將帳戶內錢領出來，匯入其│            │                      │        │      │
│  │  │所指定之帳戶內，以利檢警調│            │                      │        │      │
│  │  │查云云，致被害人徐婉芸不知│            │                      │        │      │
│  │  │有詐而陷於錯誤，於同日14時│            │                      │        │      │
│  │  │10分許，匯款240,000 元至陳│            │                      │        │      │
│  │  │育政之華南商業銀行帳戶內，│            │                      │        │      │
│  │  │且旋遭提領一空。          │            │                      │        │      │
├─┼─┼─────────────┼──────┼───────────┼────┤      │
│２│袁│詐欺集團成員於98年10月16日│98年10月16日│1.袁新懋之華南商業銀行│雲林地檢│      │
│  │新│14時許，撥打電話予被害人袁│、50,000元、│  匯款申請書（雲檢98偵│98年度偵│      │
│  │懋│新懋，佯稱是被害人的同學，│中華郵政帳戶│  字6150號卷第66頁）。│字第6150│      │
│  │  │要向其借5 萬元云云，致被害│            │2.王瑋瑄之開戶資料及往│號      │      │
│  │  │人袁新懋不知有詐而陷於錯誤│            │  來交易明細各1 份（雲│        │      │
│  │  │，於同日15時25分許，匯款50│            │  檢98偵字6150號卷第57│        │      │
│  │  │,000元至王瑋瑄之中華郵政帳│            │  頁至第61頁）。      │        │      │
│  │  │戶內，且旋遭提領一空。    │            │                      │        │      │
└─┴─┴─────────────┴──────┴───────────┴────┴───┘
附表十七：在被告李國方車牌號碼9309-PS 號自小客車內及被告
          鄭以徽身上所扣得之物
┌──┬──────────────────┬───┬────┬────┬──────┐
│編號│扣案物名稱                          │數量  │保管字號│所有權人│備註        │
├──┼──────────────────┼───┼────┼────┼──────┤
│1   │NOKIA 牌行動電話（含門號0000000000號│1支   │99年度保│李國方  │供本案犯罪所│
│    │SIM 卡1 張）（見本院卷(五)第70頁至第72│      │管字第  │        │用之物      │
│    │頁）                                │      │267 號  │        │            │
├──┼──────────────────┼───┼────┼────┼──────┤
│2   │NOKIA 牌行動電話（含門號0000000000號│1支   │同上    │同上    │同上        │
│    │SIM 卡1 張）（見本院卷(五)第70頁至第72│      │        │        │            │
│    │頁）                                │      │        │        │            │
├──┼──────────────────┼───┼────┼────┼──────┤
│3   │SAMSUNG 牌行動電話（含門號0000000000│1支   │同上    │同上    │同上        │
│    │號SIM 卡1 張）（見本院卷(五)第70頁至第│      │        │        │            │
│    │72 頁）                             │      │        │        │            │
├──┼──────────────────┼───┼────┼────┼──────┤
│4   │偽造「林彤恩」國民身分證（見本院卷(五)│1張   │同上    │同上    │供本案附表三│
│    │第76頁至第77 頁）                   │      │        │        │犯罪所用之物│
│    │                                    │      │        │        │（於附表三(2)│
│    │                                    │      │        │        │所示偽造之物│
│    │                                    │      │        │        │）          │
├──┼──────────────────┼───┼────┼────┼──────┤
│5   │變造「林彤恩」全民健康保險卡（見本院│1張   │同上    │同上    │同上（於附表│
│    │卷(五)第76頁至第77 頁）               │      │        │        │三(3)所示偽造│
│    │                                    │      │        │        │之物）      │
├──┼──────────────────┼───┼────┼────┼──────┤
│6   │鄭以徽數位影像光碟片（見本院卷(五)第73│1片   │同上    │鄭以徽  │同上        │
│    │頁）                                │      │        │        │            │
├──┼──────────────────┼───┼────┼────┼──────┤
│7   │NOKIA 牌行動電話（含門號0000000000SI│1支   │99年度保│鄭以徽  │同上        │
│    │M 卡1 張）（見本院卷(五)第61頁至第63頁│      │管字第27│        │            │
│    │）                                  │      │1 號    │        │            │
├──┼──────────────────┼───┼────┼────┼──────┤
│8   │偽造「陳昭德」國民身分證（見本院卷(五)│1張   │99年度保│陳新火  │（供本案同案│
│    │第78頁至第79 頁）                   │      │管字第  │        │被告陳新火犯│
│    │                                    │      │267 號  │        │罪所用之物；│
│    │                                    │      │        │        │另行審結）  │
├──┼──────────────────┼───┼────┼────┼──────┤
│9   │偽造「陳昭德」全民健康保險卡（見本院│1張   │同上    │同上    │同上        │
│    │卷(五)第78頁至第79 頁）               │      │        │        │            │
├──┼──────────────────┼───┼────┼────┼──────┤
│10  │陳新火數位影像光碟片（見本院卷(五)第73│1片   │同上    │同上    │同上        │
│    │頁）                                │      │        │        │            │
├──┼──────────────────┼───┼────┼────┼──────┤
│11  │變造「李承昌」全民健康保險卡（見本院│1張   │同上    │李國方  │（供本案同被│
│    │卷(五)第81頁至第82頁）                │      │        │        │告李國方犯罪│
│    │                                    │      │        │        │所用之物）  │
├──┼──────────────────┼───┼────┼────┼──────┤
│12  │江茂經、張智嵐、李世偉、何明廣、蕭百│10張  │同上    │同上    │與本案無關  │
│    │鈞、李世偉、廖進生、吳奕興、塗得堯、│      │        │        │            │
│    │孫敬翔等人之身分證（見本院卷(五)第87頁│      │        │        │            │
│    │至第88頁）                          │      │        │        │            │
├──┼──────────────────┼───┼────┼────┼──────┤
│13  │陳炫妏身分證1 張、陳炫妏全民健康保險│4張   │同上    │同上    │同上        │
│    │卡3 張（見本院卷(五)第83頁至第84頁、第│      │        │        │            │
│    │89 頁 ）                            │      │        │        │            │
├──┼──────────────────┼───┼────┼────┼──────┤
│14  │塗得堯、廖進生、江茂經、張智嵐、吳思│16張  │同上    │同上    │同上        │
│    │宇、曾淑麗、羅名岳、賴禹方、張蟬侑、│      │        │        │            │
│    │張志豪、吳奕興、賴均翰、陳裕勛、薛＊│      │        │        │            │
│    │俊等14張全民健康保險卡；江和田全民健│      │        │        │            │
│    │康保險卡2 張（見本院卷(五)第83頁至第84│      │        │        │            │
│    │頁、第89頁至第90頁）                │      │        │        │            │
├──┼──────────────────┼───┼────┼────┼──────┤
│15  │SAMSUNG 牌行動電話（含門號0000000000│1支   │同上    │李國方  │同上        │
│    │號SIM 卡1 張）（見本院卷(五)第70頁至第│      │        │        │            │
│    │72 頁）                             │      │        │        │            │
├──┼──────────────────┼───┼────┼────┼──────┤
│16  │電話儲值卡（見本院卷(五)第86頁）      │9張   │同上    │同上    │同上        │
│    │                                    │      │        │        │            │
├──┼──────────────────┼───┼────┼────┼──────┤
│17  │新台幣（仟元）                      │12張  │同上    │同上    │同上        │
├──┼──────────────────┼───┼────┼────┼──────┤
│18  │楊玉貞、亓大緯、周恆志、何明廣（駕駛│4張（ │同上    │同上    │同上        │
│    │執照）（見本院卷(五)第85頁）          │扣押物│        │        │            │
│    │                                    │品目錄│        │        │            │
│    │                                    │表誤載│        │        │            │
│    │                                    │為6張 │        │        │            │
├──┼──────────────────┼───┼────┼────┼──────┤
│19  │電話號碼抄寫紙張                    │5張   │見偵字第│同上    │同上        │
│    │                                    │      │6250號卷│        │            │
│    │                                    │      │第27頁  │        │            │
└──┴──────────────────┴───┴────┴────┴──────┘
附表十八：在被告何思葦及鄭以徽位於台中市○○路50號8 樓之
          8 住處所扣得之物
┌──┬──────────────────┬───┬────┬────┬──────┐
│編號│扣案物名稱                          │數量  │保管字號│所有權人│備註        │
├──┼──────────────────┼───┼────┼────┼──────┤
│1   │偽造「胡純鳳」國民身分證身分證（見本│1張   │99年度保│何思葦  │供本案犯罪所│
│    │院卷(五)第66頁至第67頁）              │      │管字第27│        │用之物（於附│
│    │                                    │      │1號     │        │表五(2)所示偽│
│    │                                    │      │        │        │造之物）    │
├──┼──────────────────┼───┼────┼────┼──────┤
│2   │偽造「胡純鳳」全民健康保險卡（見本院│1張   │同上    │何思葦  │同上（於附表│
│    │卷(五)第66頁至第67頁）                │      │        │        │五(3)所示偽造│
│    │                                    │      │        │        │之物）      │
├──┼──────────────────┼───┼────┼────┼──────┤
│3   │Sony Ericsson 牌行動電話（含門號0930│1支   │同上    │何思葦  │與本案無關  │
│    │182889號SIM 卡1 張（見本院卷(五)第61頁│      │        │        │            │
│    │至第63頁）                          │      │        │        │            │
├──┼──────────────────┼───┼────┼────┼──────┤
│4   │劉于筠身分證（見本院卷(五)第68頁至第  │1張   │同上    │何思葦  │同上        │
│    │69 頁）                             │      │        │        │            │
└──┴──────────────────┴───┴────┴────┴──────┘
附表十九：在被告林和宏位於臺中市○○路○ 段15號12樓之9 住
          處所扣得之物
┌──┬─────────────────┬───┬────┬────┬──────┐
│編號│扣案物名稱（照片之頁數）          │數量  │保管字號│所有權人│備註        │
├──┼─────────────────┼───┼────┼────┼──────┤
│1   │護背機 （見本院卷(五)第2頁）        │1台   │100 年度│林和宏  │供本案犯罪所│
│    │                                  │      │保管字第│        │用之物      │
│    │                                  │      │242號   │        │            │
├──┼─────────────────┼───┼────┼────┼──────┤
│2   │彩色列表機（見本院卷(五)第5頁）     │2台   │同上    │同上    │同上        │
├──┼─────────────────┼───┼────┼────┼──────┤
│3   │電腦主機（見本院卷(五)第6頁）       │2台   │同上    │同上    │同上        │
├──┼─────────────────┼───┼────┼────┼──────┤
│4   │數字打印機（見本院卷(五)第9頁）     │1台   │同上    │同上    │同上        │
├──┼─────────────────┼───┼────┼────┼──────┤
│5   │膠膜1包 （見本院卷(五)第35頁）      │25片  │同上    │同上    │同上        │
├──┼─────────────────┼───┼────┼────┼──────┤
│6   │偽造證件人頭資料（見本院卷(五)第11頁│16張  │同上    │同上    │同上        │
│    │至第26頁）                        │      │        │        │            │
├──┼─────────────────┼───┼────┼────┼──────┤
│7   │偽造身分證空白紙（見本院卷(五)第35頁│43張（│同上    │同上    │同上        │
│    │）                                │扣押物│        │        │            │
│    │                                  │品目錄│        │        │            │
│    │                                  │表誤載│        │        │            │
│    │                                  │為35張│        │        │            │
│    │                                  │）    │        │        │            │
├──┼─────────────────┼───┼────┼────┼──────┤
│8   │偽造身分證半成品（見本院卷(五)第28頁│1張   │同上    │同上    │與本案無關  │
│    │）                                │      │        │        │            │
├──┼─────────────────┼───┼────┼────┼──────┤
│9   │檢驗證件掃描器（見本院卷(五)第38頁）│1支   │同上    │同上    │同上        │
├──┼─────────────────┼───┼────┼────┼──────┤
│10  │鋼印機（見本院卷(五)第3頁）         │3台   │同上    │同上    │同上        │
├──┼─────────────────┼───┼────┼────┼──────┤
│11  │閘刀（見本院卷(五)第4頁）           │3台   │同上    │同上    │同上        │
├──┼─────────────────┼───┼────┼────┼──────┤
│12  │點震列表機（見本院卷(五)第7頁）     │1台   │同上    │同上    │同上        │
├──┼─────────────────┼───┼────┼────┼──────┤
│13  │變電器（見本院卷(五)第8頁）         │1台   │同上    │同上    │同上        │
├──┼─────────────────┼───┼────┼────┼──────┤
│14  │范書瑋假身分證（見本院卷(五)第10頁）│1張   │同上    │同上    │同上        │
├──┼─────────────────┼───┼────┼────┼──────┤
│15  │盜刻官署印章（見本院卷(五)第35頁、第│1枚   │同上    │同上    │同上        │
│    │93 頁 ）                          │      │        │        │            │
├──┼─────────────────┼───┼────┼────┼──────┤
│16  │盜刻官印設計草圖（見本院卷(五)第36頁│1張   │同上    │同上    │同上        │
│    │）                                │      │        │        │            │
├──┼─────────────────┼───┼────┼────┼──────┤
│17  │偽造汽車駕照半成品（見本院卷(五)第29│1張   │同上    │同上    │同上        │
│    │頁）                              │      │        │        │            │
├──┼─────────────────┼───┼────┼────┼──────┤
│18  │偽造警察人員服務證空白用紙（見本院│5張   │同上    │同上    │同上        │
│    │卷(五)第30頁至第34頁）              │      │        │        │            │
├──┼─────────────────┼───┼────┼────┼──────┤
│19  │偽造證件人頭照片（見本院卷(五)第37頁│4張   │同上    │同上    │同上        │
│    │）                                │      │        │        │            │
├──┼─────────────────┼───┼────┼────┼──────┤
│20  │偽造汽車駕照空白用紙（見本院卷(五)第│91張  │同上    │同上    │同上        │
│    │39頁至第51頁）                    │      │        │        │            │
└──┴─────────────────┴───┴────┴────┴──────┘
附表二十：李煥彬（即被告李國方之父親）依被告李國方之指示
          向警方所提出扣案物
┌──┬─────────────────┬───┬────┬────┬──────┐
│編號│扣案物名稱（照片之頁數）          │數量  │保管字號│所有權人│備註        │
├──┼─────────────────┼───┼────┼────┼──────┤
│1   │列表機（見本院卷(五)第91頁至第92頁）│1台   │99年度保│林和宏  │供本案犯罪所│
│    │                                  │      │管字第27│        │用之物      │
│    │                                  │      │2 號    │        │            │
├──┼─────────────────┼───┼────┼────┼──────┤
│2   │機具（見本院卷(五)第91頁至第92頁）  │1台   │同上    │林和宏  │同上        │
└──┴─────────────────┴───┴────┴────┴──────┘
附表二十一：在被告蔡吉銘身上所扣得之物
┌──┬─────────────────┬───┬────┬────┬─────┐
│編號│扣案物名稱（照片之頁數）          │數量  │保管字號│所有權人│備註      │
├──┼─────────────────┼───┼────┼────┼─────┤
│1   │Sony Ericsson 牌行動電話（含門號09│1支   │99年度保│蔡吉銘  │供本案附表│
│    │00000000號SIM 卡1 張）（見本院卷(五)│      │管字第  │        │一犯罪所用│
│    │第61頁至第63頁）                  │      │271 號  │        │之物      │
└──┴─────────────────┴───┴────┴────┴─────┘
附表二十二：在車牌號碼1630-ZH自小客車及被告林和宏身上所
            扣得之物
┌──┬─────────────────┬───┬────┬────┬──────┐
│編號│扣案物名稱（照片之頁數）          │數量  │保管字號│所有權人│備註        │
├──┼─────────────────┼───┼────┼────┼──────┤
│1   │驗證照機1部（見本院卷(五)第54頁）   │1支   │100 年度│林和宏  │與本案無關  │
│    │                                  │      │保管字第│        │            │
│    │                                  │      │241號   │        │            │
├──┼─────────────────┼───┼────┼────┼──────┤
│2   │行動電話6 支（見本院卷(五)第52頁至第│6支   │同上    │同上    │同上        │
│    │53 頁 ）                          │      │        │        │            │
├──┼─────────────────┼───┼────┼────┼──────┤
│3   │SIM卡4張（見本院卷(五)第54頁）      │4片   │同上    │同上    │同上        │
├──┼─────────────────┼───┼────┼────┼──────┤
│4   │隨身碟1支（見本院卷(五)第54頁）     │1支   │同上    │同上    │同上        │
└──┴─────────────────┴───┴────┴────┴──────┘
附表二十三：在被告李國方位於雲林縣虎尾鎮○○路446號4樓
            之2所扣得之物
┌──┬─────────────────┬───┬────┬────┬──────┐
│編號│扣案物名稱                        │數量  │保管字號│所有權人│備註        │
├──┼─────────────────┼───┼────┼────┼──────┤
│1   │陳新火印章（見本院卷(五)第75頁）    │1枚   │99年度保│陳新火  │與本案無關  │
│    │                                  │      │管字第26│        │            │
│    │                                  │      │7 號    │        │            │
├──┼─────────────────┼───┼────┼────┼──────┤
│2   │NOKIA 牌行動電話（見本院卷(五)第70頁│1支   │同上    │林維揚  │同上        │
│    │至第72頁）                        │      │        │        │            │
├──┼─────────────────┼───┼────┼────┼──────┤
│3   │記事簿（見本院卷(五)第75頁）        │1本   │同上    │林維揚  │同上        │
├──┼─────────────────┼───┼────┼────┼──────┤
│4   │陳新火中華民國護照、台灣居民來往大│2本   │見偵字第│陳新火  │同上        │
│    │陸通行證                          │      │6150號卷│        │（陳新火已領│
│    │                                  │      │第27頁  │        │回）        │
├──┼─────────────────┼───┼────┼────┼──────┤
│5   │陳新火2 吋相片（見本院卷(五)第74頁）│8張   │同上    │陳新火  │（供本案同案│
│    │                                  │      │        │        │被告陳新火犯│
│    │                                  │      │        │        │罪所用之物；│
│    │                                  │      │        │        │另行審結）  │
└──┴─────────────────┴───┴────┴────┴──────┘
附表二十四：在蘇畇嘉位於臺中市○區○○路189 巷6 號住處所
            扣得之物
┌──┬─────────────────┬───┬────┬────┬─────┐
│編號│扣案物名稱                        │數量  │保管字號│所有權人│備註      │
│    │                                  │      │        │        │          │
├──┼─────────────────┼───┼────┼────┼─────┤
│1   │MUCH牌行動電話（含門號0000000000號│1支   │99年度保│蘇畇嘉  │與本案無關│
│    │SIM 卡1 張）（見本院卷(五)第59頁至第│      │管字第  │        │          │
│    │60頁）                            │      │271 號  │        │          │
├──┼─────────────────┼───┼────┼────┼─────┤
│2   │ZTE 牌行動電話（含門號0000000000號│1支   │同上    │蘇畇嘉  │同上      │
│    │SIM 卡1 張）（見本院卷(五)第59頁至第│      │        │        │          │
│    │60頁）                            │      │        │        │          │
├──┼─────────────────┼───┼────┼────┼─────┤
│3   │LG牌行動電話（含門號0000000000號SI│1支   │同上    │蘇畇嘉  │同上      │
│    │M 卡1 張）（見本院卷(五)第59頁至第60│      │        │        │          │
│    │頁                                │      │        │        │          │
└──┴─────────────────┴───┴────┴────┴─────┘
附表二十五：被告陳新火身上所扣得之物
┌──┬─────────────────┬───┬────┬────┬─────┐
│編號│扣案物名稱（照片之頁數）          │數量  │保管字號│所有權人│備註      │
├──┼─────────────────┼───┼────┼────┼─────┤
│1   │MOTOROLA 牌行動電話（含門號0000000│1支   │99年度保│陳新火  │（供本案同│
│    │16 1 號SIM 卡1 張）（見本院卷(五)第 │      │管字第  │        │案被告陳新│
│    │56頁至第58頁）                    │      │268 號  │        │火犯罪所用│
│    │                                  │      │        │        │之物；另行│
│    │                                  │      │        │        │審結）    │
└──┴─────────────────┴───┴────┴────┴─────┘